# Uzbek Hunspell dictionary
#
# Version: 2025-12-03
#
# Copyright (C) 2025 Alisher Jalolov <alisher.djalalov@gmail.com>
#
# License: MIT

LANG uz_UZ
SET UTF-8
FLAG long
WORDCHARS -‘


AF 4
AF AAABACADAEAFAGAHAIAJAKALAMANAOAPAQ # 1 FE'L
AF ARASATAUAWAXAYAZAaAbAcAdAfAgAhAiAjAkAlAmAoApAqArAsAtAuAvAxAyAzBABB # 2 OT
AF AVAeAnAwARASATAWAXAYAZAaAbAcAfAgAhAiAjAkAlAoApAqArAsAtAuAxAyAzBABB # 3 OT.IL
AF BC # 4 SON

# FE'L/BO'LISHSIZ
SFX AA Y 1
SFX AA 0 ma .

# FE'L/ZAMON : O'T
SFX AB Y 4
SFX AB 0 gan .
SFX AB 0 yap .
SFX AB 0 y [aeiou‘]
SFX AB 0 a [^aeiou‘]

# FE'L/BO'LISHSIZ : _+O'T
SFX AC Y 3
SFX AC 0 magan .
SFX AC 0 mayap .
SFX AC 0 may .

# FE'L/KISHILIK : 1SHB
SFX AD Y 8
SFX AD 0 man .
SFX AD 0 miz .
SFX AD 0 san .
SFX AD 0 siz .
SFX AD 0 sanlar .
SFX AD 0 sizlar .
SFX AD 0 di .
SFX AD 0 dilar .

# FE'L/BO'LISHSIZ : _+1SHB
SFX AE Y 8
SFX AE 0 maman .
SFX AE 0 mamiz .
SFX AE 0 masan .
SFX AE 0 masiz .
SFX AE 0 masanlar .
SFX AE 0 masizlar .
SFX AE 0 madi .
SFX AE 0 madilar .

# FE'L/ZAMON : O'T+1SHB
SFX AF Y 32
SFX AF 0 ganman .
SFX AF 0 ganmiz .
SFX AF 0 gansan .
SFX AF 0 gansiz .
SFX AF 0 gansanlar .
SFX AF 0 gansizlar .
SFX AF 0 gandi .
SFX AF 0 gandilar .
SFX AF 0 yapman .
SFX AF 0 yapmiz .
SFX AF 0 yapsan .
SFX AF 0 yapsiz .
SFX AF 0 yapsanlar .
SFX AF 0 yapsizlar .
SFX AF 0 yapdi .
SFX AF 0 yapdilar .
SFX AF 0 yman [aeiou‘]
SFX AF 0 ymiz [aeiou‘]
SFX AF 0 ysan [aeiou‘]
SFX AF 0 ysiz [aeiou‘]
SFX AF 0 ysanlar [aeiou‘]
SFX AF 0 ysizlar [aeiou‘]
SFX AF 0 ydi [aeiou‘]
SFX AF 0 ydilar [aeiou‘]
SFX AF 0 aman [^aeiou‘]
SFX AF 0 amiz [^aeiou‘]
SFX AF 0 asan [^aeiou‘]
SFX AF 0 asiz [^aeiou‘]
SFX AF 0 asanlar [^aeiou‘]
SFX AF 0 asizlar [^aeiou‘]
SFX AF 0 adi [^aeiou‘]
SFX AF 0 adilar [^aeiou‘]

# FE'L/BO'LISHSIZ : _+O'T+1SHB
SFX AG Y 24
SFX AG 0 maganman .
SFX AG 0 maganmiz .
SFX AG 0 magansan .
SFX AG 0 magansiz .
SFX AG 0 magansanlar .
SFX AG 0 magansizlar .
SFX AG 0 magandi .
SFX AG 0 magandilar .
SFX AG 0 mayapman .
SFX AG 0 mayapmiz .
SFX AG 0 mayapsan .
SFX AG 0 mayapsiz .
SFX AG 0 mayapsanlar .
SFX AG 0 mayapsizlar .
SFX AG 0 mayapdi .
SFX AG 0 mayapdilar .
SFX AG 0 mayman .
SFX AG 0 maymiz .
SFX AG 0 maysan .
SFX AG 0 maysiz .
SFX AG 0 maysanlar .
SFX AG 0 maysizlar .
SFX AG 0 maydi .
SFX AG 0 maydilar .

# FE'L/YUKLAMA : MI?
SFX AH Y 5
SFX AH 0 mi .
SFX AH 0 chi .
SFX AH 0 dir .
SFX AH 0 da .
SFX AH 0 ku .

# FE'L/BO'LISHSIZ : _+MI?
SFX AI Y 5
SFX AI 0 mami .
SFX AI 0 machi .
SFX AI 0 madir .
SFX AI 0 mada .
SFX AI 0 maku .

# FE'L/ZAMON : O'T+MI?
SFX AJ Y 20
SFX AJ 0 ganmi .
SFX AJ 0 ganchi .
SFX AJ 0 gandir .
SFX AJ 0 ganda .
SFX AJ 0 ganku .
SFX AJ 0 yapmi .
SFX AJ 0 yapchi .
SFX AJ 0 yapdir .
SFX AJ 0 yapda .
SFX AJ 0 yapku .
SFX AJ 0 ymi [aeiou‘]
SFX AJ 0 ychi [aeiou‘]
SFX AJ 0 ydir [aeiou‘]
SFX AJ 0 yda [aeiou‘]
SFX AJ 0 yku [aeiou‘]
SFX AJ 0 ami [^aeiou‘]
SFX AJ 0 achi [^aeiou‘]
SFX AJ 0 adir [^aeiou‘]
SFX AJ 0 ada [^aeiou‘]
SFX AJ 0 aku [^aeiou‘]

# FE'L/BO'LISHSIZ : _+O'T+MI?
SFX AK Y 15
SFX AK 0 maganmi .
SFX AK 0 maganchi .
SFX AK 0 magandir .
SFX AK 0 maganda .
SFX AK 0 maganku .
SFX AK 0 mayapmi .
SFX AK 0 mayapchi .
SFX AK 0 mayapdir .
SFX AK 0 mayapda .
SFX AK 0 mayapku .
SFX AK 0 maymi .
SFX AK 0 maychi .
SFX AK 0 maydir .
SFX AK 0 mayda .
SFX AK 0 mayku .

# FE'L/KISHILIK : 1SHB+MI?
SFX AL Y 40
SFX AL 0 manmi .
SFX AL 0 manchi .
SFX AL 0 mandir .
SFX AL 0 manda .
SFX AL 0 manku .
SFX AL 0 mizmi .
SFX AL 0 mizchi .
SFX AL 0 mizdir .
SFX AL 0 mizda .
SFX AL 0 mizku .
SFX AL 0 sanmi .
SFX AL 0 sanchi .
SFX AL 0 sandir .
SFX AL 0 sanda .
SFX AL 0 sanku .
SFX AL 0 sizmi .
SFX AL 0 sizchi .
SFX AL 0 sizdir .
SFX AL 0 sizda .
SFX AL 0 sizku .
SFX AL 0 sanlarmi .
SFX AL 0 sanlarchi .
SFX AL 0 sanlardir .
SFX AL 0 sanlarda .
SFX AL 0 sanlarku .
SFX AL 0 sizlarmi .
SFX AL 0 sizlarchi .
SFX AL 0 sizlardir .
SFX AL 0 sizlarda .
SFX AL 0 sizlarku .
SFX AL 0 dimi .
SFX AL 0 dichi .
SFX AL 0 didir .
SFX AL 0 dida .
SFX AL 0 diku .
SFX AL 0 dilarmi .
SFX AL 0 dilarchi .
SFX AL 0 dilardir .
SFX AL 0 dilarda .
SFX AL 0 dilarku .

# FE'L/BO'LISHSIZ : _+1SHB+MI?
SFX AM Y 40
SFX AM 0 mamanmi .
SFX AM 0 mamanchi .
SFX AM 0 mamandir .
SFX AM 0 mamanda .
SFX AM 0 mamanku .
SFX AM 0 mamizmi .
SFX AM 0 mamizchi .
SFX AM 0 mamizdir .
SFX AM 0 mamizda .
SFX AM 0 mamizku .
SFX AM 0 masanmi .
SFX AM 0 masanchi .
SFX AM 0 masandir .
SFX AM 0 masanda .
SFX AM 0 masanku .
SFX AM 0 masizmi .
SFX AM 0 masizchi .
SFX AM 0 masizdir .
SFX AM 0 masizda .
SFX AM 0 masizku .
SFX AM 0 masanlarmi .
SFX AM 0 masanlarchi .
SFX AM 0 masanlardir .
SFX AM 0 masanlarda .
SFX AM 0 masanlarku .
SFX AM 0 masizlarmi .
SFX AM 0 masizlarchi .
SFX AM 0 masizlardir .
SFX AM 0 masizlarda .
SFX AM 0 masizlarku .
SFX AM 0 madimi .
SFX AM 0 madichi .
SFX AM 0 madidir .
SFX AM 0 madida .
SFX AM 0 madiku .
SFX AM 0 madilarmi .
SFX AM 0 madilarchi .
SFX AM 0 madilardir .
SFX AM 0 madilarda .
SFX AM 0 madilarku .

# FE'L/ZAMON : O'T+1SHB+MI?
SFX AN Y 160
SFX AN 0 ganmanmi .
SFX AN 0 ganmanchi .
SFX AN 0 ganmandir .
SFX AN 0 ganmanda .
SFX AN 0 ganmanku .
SFX AN 0 ganmizmi .
SFX AN 0 ganmizchi .
SFX AN 0 ganmizdir .
SFX AN 0 ganmizda .
SFX AN 0 ganmizku .
SFX AN 0 gansanmi .
SFX AN 0 gansanchi .
SFX AN 0 gansandir .
SFX AN 0 gansanda .
SFX AN 0 gansanku .
SFX AN 0 gansizmi .
SFX AN 0 gansizchi .
SFX AN 0 gansizdir .
SFX AN 0 gansizda .
SFX AN 0 gansizku .
SFX AN 0 gansanlarmi .
SFX AN 0 gansanlarchi .
SFX AN 0 gansanlardir .
SFX AN 0 gansanlarda .
SFX AN 0 gansanlarku .
SFX AN 0 gansizlarmi .
SFX AN 0 gansizlarchi .
SFX AN 0 gansizlardir .
SFX AN 0 gansizlarda .
SFX AN 0 gansizlarku .
SFX AN 0 gandimi .
SFX AN 0 gandichi .
SFX AN 0 gandidir .
SFX AN 0 gandida .
SFX AN 0 gandiku .
SFX AN 0 gandilarmi .
SFX AN 0 gandilarchi .
SFX AN 0 gandilardir .
SFX AN 0 gandilarda .
SFX AN 0 gandilarku .
SFX AN 0 yapmanmi .
SFX AN 0 yapmanchi .
SFX AN 0 yapmandir .
SFX AN 0 yapmanda .
SFX AN 0 yapmanku .
SFX AN 0 yapmizmi .
SFX AN 0 yapmizchi .
SFX AN 0 yapmizdir .
SFX AN 0 yapmizda .
SFX AN 0 yapmizku .
SFX AN 0 yapsanmi .
SFX AN 0 yapsanchi .
SFX AN 0 yapsandir .
SFX AN 0 yapsanda .
SFX AN 0 yapsanku .
SFX AN 0 yapsizmi .
SFX AN 0 yapsizchi .
SFX AN 0 yapsizdir .
SFX AN 0 yapsizda .
SFX AN 0 yapsizku .
SFX AN 0 yapsanlarmi .
SFX AN 0 yapsanlarchi .
SFX AN 0 yapsanlardir .
SFX AN 0 yapsanlarda .
SFX AN 0 yapsanlarku .
SFX AN 0 yapsizlarmi .
SFX AN 0 yapsizlarchi .
SFX AN 0 yapsizlardir .
SFX AN 0 yapsizlarda .
SFX AN 0 yapsizlarku .
SFX AN 0 yapdimi .
SFX AN 0 yapdichi .
SFX AN 0 yapdidir .
SFX AN 0 yapdida .
SFX AN 0 yapdiku .
SFX AN 0 yapdilarmi .
SFX AN 0 yapdilarchi .
SFX AN 0 yapdilardir .
SFX AN 0 yapdilarda .
SFX AN 0 yapdilarku .
SFX AN 0 ymanmi [aeiou‘]
SFX AN 0 ymanchi [aeiou‘]
SFX AN 0 ymandir [aeiou‘]
SFX AN 0 ymanda [aeiou‘]
SFX AN 0 ymanku [aeiou‘]
SFX AN 0 ymizmi [aeiou‘]
SFX AN 0 ymizchi [aeiou‘]
SFX AN 0 ymizdir [aeiou‘]
SFX AN 0 ymizda [aeiou‘]
SFX AN 0 ymizku [aeiou‘]
SFX AN 0 ysanmi [aeiou‘]
SFX AN 0 ysanchi [aeiou‘]
SFX AN 0 ysandir [aeiou‘]
SFX AN 0 ysanda [aeiou‘]
SFX AN 0 ysanku [aeiou‘]
SFX AN 0 ysizmi [aeiou‘]
SFX AN 0 ysizchi [aeiou‘]
SFX AN 0 ysizdir [aeiou‘]
SFX AN 0 ysizda [aeiou‘]
SFX AN 0 ysizku [aeiou‘]
SFX AN 0 ysanlarmi [aeiou‘]
SFX AN 0 ysanlarchi [aeiou‘]
SFX AN 0 ysanlardir [aeiou‘]
SFX AN 0 ysanlarda [aeiou‘]
SFX AN 0 ysanlarku [aeiou‘]
SFX AN 0 ysizlarmi [aeiou‘]
SFX AN 0 ysizlarchi [aeiou‘]
SFX AN 0 ysizlardir [aeiou‘]
SFX AN 0 ysizlarda [aeiou‘]
SFX AN 0 ysizlarku [aeiou‘]
SFX AN 0 ydimi [aeiou‘]
SFX AN 0 ydichi [aeiou‘]
SFX AN 0 ydidir [aeiou‘]
SFX AN 0 ydida [aeiou‘]
SFX AN 0 ydiku [aeiou‘]
SFX AN 0 ydilarmi [aeiou‘]
SFX AN 0 ydilarchi [aeiou‘]
SFX AN 0 ydilardir [aeiou‘]
SFX AN 0 ydilarda [aeiou‘]
SFX AN 0 ydilarku [aeiou‘]
SFX AN 0 amanmi [^aeiou‘]
SFX AN 0 amanchi [^aeiou‘]
SFX AN 0 amandir [^aeiou‘]
SFX AN 0 amanda [^aeiou‘]
SFX AN 0 amanku [^aeiou‘]
SFX AN 0 amizmi [^aeiou‘]
SFX AN 0 amizchi [^aeiou‘]
SFX AN 0 amizdir [^aeiou‘]
SFX AN 0 amizda [^aeiou‘]
SFX AN 0 amizku [^aeiou‘]
SFX AN 0 asanmi [^aeiou‘]
SFX AN 0 asanchi [^aeiou‘]
SFX AN 0 asandir [^aeiou‘]
SFX AN 0 asanda [^aeiou‘]
SFX AN 0 asanku [^aeiou‘]
SFX AN 0 asizmi [^aeiou‘]
SFX AN 0 asizchi [^aeiou‘]
SFX AN 0 asizdir [^aeiou‘]
SFX AN 0 asizda [^aeiou‘]
SFX AN 0 asizku [^aeiou‘]
SFX AN 0 asanlarmi [^aeiou‘]
SFX AN 0 asanlarchi [^aeiou‘]
SFX AN 0 asanlardir [^aeiou‘]
SFX AN 0 asanlarda [^aeiou‘]
SFX AN 0 asanlarku [^aeiou‘]
SFX AN 0 asizlarmi [^aeiou‘]
SFX AN 0 asizlarchi [^aeiou‘]
SFX AN 0 asizlardir [^aeiou‘]
SFX AN 0 asizlarda [^aeiou‘]
SFX AN 0 asizlarku [^aeiou‘]
SFX AN 0 adimi [^aeiou‘]
SFX AN 0 adichi [^aeiou‘]
SFX AN 0 adidir [^aeiou‘]
SFX AN 0 adida [^aeiou‘]
SFX AN 0 adiku [^aeiou‘]
SFX AN 0 adilarmi [^aeiou‘]
SFX AN 0 adilarchi [^aeiou‘]
SFX AN 0 adilardir [^aeiou‘]
SFX AN 0 adilarda [^aeiou‘]
SFX AN 0 adilarku [^aeiou‘]

# FE'L/BO'LISHSIZ : _+O'T+1SHB+MI?
SFX AO Y 120
SFX AO 0 maganmanmi .
SFX AO 0 maganmanchi .
SFX AO 0 maganmandir .
SFX AO 0 maganmanda .
SFX AO 0 maganmanku .
SFX AO 0 maganmizmi .
SFX AO 0 maganmizchi .
SFX AO 0 maganmizdir .
SFX AO 0 maganmizda .
SFX AO 0 maganmizku .
SFX AO 0 magansanmi .
SFX AO 0 magansanchi .
SFX AO 0 magansandir .
SFX AO 0 magansanda .
SFX AO 0 magansanku .
SFX AO 0 magansizmi .
SFX AO 0 magansizchi .
SFX AO 0 magansizdir .
SFX AO 0 magansizda .
SFX AO 0 magansizku .
SFX AO 0 magansanlarmi .
SFX AO 0 magansanlarchi .
SFX AO 0 magansanlardir .
SFX AO 0 magansanlarda .
SFX AO 0 magansanlarku .
SFX AO 0 magansizlarmi .
SFX AO 0 magansizlarchi .
SFX AO 0 magansizlardir .
SFX AO 0 magansizlarda .
SFX AO 0 magansizlarku .
SFX AO 0 magandimi .
SFX AO 0 magandichi .
SFX AO 0 magandidir .
SFX AO 0 magandida .
SFX AO 0 magandiku .
SFX AO 0 magandilarmi .
SFX AO 0 magandilarchi .
SFX AO 0 magandilardir .
SFX AO 0 magandilarda .
SFX AO 0 magandilarku .
SFX AO 0 mayapmanmi .
SFX AO 0 mayapmanchi .
SFX AO 0 mayapmandir .
SFX AO 0 mayapmanda .
SFX AO 0 mayapmanku .
SFX AO 0 mayapmizmi .
SFX AO 0 mayapmizchi .
SFX AO 0 mayapmizdir .
SFX AO 0 mayapmizda .
SFX AO 0 mayapmizku .
SFX AO 0 mayapsanmi .
SFX AO 0 mayapsanchi .
SFX AO 0 mayapsandir .
SFX AO 0 mayapsanda .
SFX AO 0 mayapsanku .
SFX AO 0 mayapsizmi .
SFX AO 0 mayapsizchi .
SFX AO 0 mayapsizdir .
SFX AO 0 mayapsizda .
SFX AO 0 mayapsizku .
SFX AO 0 mayapsanlarmi .
SFX AO 0 mayapsanlarchi .
SFX AO 0 mayapsanlardir .
SFX AO 0 mayapsanlarda .
SFX AO 0 mayapsanlarku .
SFX AO 0 mayapsizlarmi .
SFX AO 0 mayapsizlarchi .
SFX AO 0 mayapsizlardir .
SFX AO 0 mayapsizlarda .
SFX AO 0 mayapsizlarku .
SFX AO 0 mayapdimi .
SFX AO 0 mayapdichi .
SFX AO 0 mayapdidir .
SFX AO 0 mayapdida .
SFX AO 0 mayapdiku .
SFX AO 0 mayapdilarmi .
SFX AO 0 mayapdilarchi .
SFX AO 0 mayapdilardir .
SFX AO 0 mayapdilarda .
SFX AO 0 mayapdilarku .
SFX AO 0 maymanmi .
SFX AO 0 maymanchi .
SFX AO 0 maymandir .
SFX AO 0 maymanda .
SFX AO 0 maymanku .
SFX AO 0 maymizmi .
SFX AO 0 maymizchi .
SFX AO 0 maymizdir .
SFX AO 0 maymizda .
SFX AO 0 maymizku .
SFX AO 0 maysanmi .
SFX AO 0 maysanchi .
SFX AO 0 maysandir .
SFX AO 0 maysanda .
SFX AO 0 maysanku .
SFX AO 0 maysizmi .
SFX AO 0 maysizchi .
SFX AO 0 maysizdir .
SFX AO 0 maysizda .
SFX AO 0 maysizku .
SFX AO 0 maysanlarmi .
SFX AO 0 maysanlarchi .
SFX AO 0 maysanlardir .
SFX AO 0 maysanlarda .
SFX AO 0 maysanlarku .
SFX AO 0 maysizlarmi .
SFX AO 0 maysizlarchi .
SFX AO 0 maysizlardir .
SFX AO 0 maysizlarda .
SFX AO 0 maysizlarku .
SFX AO 0 maydimi .
SFX AO 0 maydichi .
SFX AO 0 maydidir .
SFX AO 0 maydida .
SFX AO 0 maydiku .
SFX AO 0 maydilarmi .
SFX AO 0 maydilarchi .
SFX AO 0 maydilardir .
SFX AO 0 maydilarda .
SFX AO 0 maydilarku .

# FE'L/ZAMON2 : O'T
SFX AP Y 4
SFX AP 0 gan .
SFX AP 0 yotgan [aeiou‘]
SFX AP 0 ayotgan [^aeiou‘]
SFX AP 0 moqchi [^aeiou‘]

# FE'L/ZAMON2 : O'T+1SHB
SFX AQ Y 32
SFX AQ 0 ganman .
SFX AQ 0 ganmiz .
SFX AQ 0 gansan .
SFX AQ 0 gansiz .
SFX AQ 0 gansanlar .
SFX AQ 0 gansizlar .
SFX AQ 0 gandi .
SFX AQ 0 gandilar .
SFX AQ 0 yotganman [aeiou‘]
SFX AQ 0 yotganmiz [aeiou‘]
SFX AQ 0 yotgansan [aeiou‘]
SFX AQ 0 yotgansiz [aeiou‘]
SFX AQ 0 yotgansanlar [aeiou‘]
SFX AQ 0 yotgansizlar [aeiou‘]
SFX AQ 0 yotgandi [aeiou‘]
SFX AQ 0 yotgandilar [aeiou‘]
SFX AQ 0 ayotganman [^aeiou‘]
SFX AQ 0 ayotganmiz [^aeiou‘]
SFX AQ 0 ayotgansan [^aeiou‘]
SFX AQ 0 ayotgansiz [^aeiou‘]
SFX AQ 0 ayotgansanlar [^aeiou‘]
SFX AQ 0 ayotgansizlar [^aeiou‘]
SFX AQ 0 ayotgandi [^aeiou‘]
SFX AQ 0 ayotgandilar [^aeiou‘]
SFX AQ 0 moqchiman [^aeiou‘]
SFX AQ 0 moqchimiz [^aeiou‘]
SFX AQ 0 moqchisan [^aeiou‘]
SFX AQ 0 moqchisiz [^aeiou‘]
SFX AQ 0 moqchisanlar [^aeiou‘]
SFX AQ 0 moqchisizlar [^aeiou‘]
SFX AQ 0 moqchidi [^aeiou‘]
SFX AQ 0 moqchidilar [^aeiou‘]

# OT/KICHRAYTMA : CHA
SFX AR Y 3
SFX AR 0 cha .
SFX AR 0 dek .
SFX AR 0 simon .

# OT/KO'PLIK : LAR
SFX AS Y 1
SFX AS 0 lar .

# OT/KICHRAYTMA : CHA+LAR
SFX AT Y 3
SFX AT 0 chalar .
SFX AT 0 deklar .
SFX AT 0 simonlar .

# OT/EGALIK : 1SHB
SFX AU Y 25
SFX AU q g‘im q
SFX AU q g‘imiz q
SFX AU q g‘ing q
SFX AU q g‘ingiz q
SFX AU q g‘i q
SFX AU k gim k
SFX AU k gimiz k
SFX AU k ging k
SFX AU k gingiz k
SFX AU k gi k
SFX AU 0 m [ai]
SFX AU 0 miz [ai]
SFX AU 0 ng [ai]
SFX AU 0 ngiz [ai]
SFX AU 0 si [ai]
SFX AU 0 yim [eou‘]
SFX AU 0 yimiz [eou‘]
SFX AU 0 ying [eou‘]
SFX AU 0 yingiz [eou‘]
SFX AU 0 si [eou‘]
SFX AU 0 im [^aieouqk‘]
SFX AU 0 imiz [^aieouqk‘]
SFX AU 0 ing [^aieouqk‘]
SFX AU 0 ingiz [^aieouqk‘]
SFX AU 0 i [^aieouqk‘]

# OT.IL/EGALIK.IL : 1SHB
SFX AV Y 10
SFX AV il lim il
SFX AV il limiz il
SFX AV il ling il
SFX AV il lingiz il
SFX AV il li il
SFX AV ar rim ar
SFX AV ar rimiz ar
SFX AV ar ring ar
SFX AV ar ringiz ar
SFX AV ar ri ar

# OT/KICHRAYTMA : CHA+1SHB
SFX AW Y 15
SFX AW 0 cham .
SFX AW 0 chamiz .
SFX AW 0 chang .
SFX AW 0 changiz .
SFX AW 0 chasi .
SFX AW 0 degim .
SFX AW 0 degimiz .
SFX AW 0 deging .
SFX AW 0 degingiz .
SFX AW 0 degi .
SFX AW 0 simonim .
SFX AW 0 simonimiz .
SFX AW 0 simoning .
SFX AW 0 simoningiz .
SFX AW 0 simoni .

# OT/KO'PLIK : LAR+1SHB
SFX AX Y 5
SFX AX 0 larim .
SFX AX 0 larimiz .
SFX AX 0 laring .
SFX AX 0 laringiz .
SFX AX 0 lari .

# OT/KICHRAYTMA : CHA+LAR+1SHB
SFX AY Y 15
SFX AY 0 chalarim .
SFX AY 0 chalarimiz .
SFX AY 0 chalaring .
SFX AY 0 chalaringiz .
SFX AY 0 chalari .
SFX AY 0 deklarim .
SFX AY 0 deklarimiz .
SFX AY 0 deklaring .
SFX AY 0 deklaringiz .
SFX AY 0 deklari .
SFX AY 0 simonlarim .
SFX AY 0 simonlarimiz .
SFX AY 0 simonlaring .
SFX AY 0 simonlaringiz .
SFX AY 0 simonlari .

# OT/KELISHIK : TSH
SFX AZ Y 12
SFX AZ 0 ni .
SFX AZ 0 ning .
SFX AZ 0 da .
SFX AZ 0 dan .
SFX AZ 0 dagi .
SFX AZ 0 dagidek .
SFX AZ 0 qa q
SFX AZ 0 qacha q
SFX AZ 0 ka k
SFX AZ 0 kacha k
SFX AZ 0 ga [^qk]
SFX AZ 0 gacha [^qk]

# OT/KICHRAYTMA : CHA+TSH
SFX Aa Y 24
SFX Aa 0 chani .
SFX Aa 0 chaning .
SFX Aa 0 chada .
SFX Aa 0 chadan .
SFX Aa 0 chadagi .
SFX Aa 0 chadagidek .
SFX Aa 0 chaga .
SFX Aa 0 chagacha .
SFX Aa 0 dekni .
SFX Aa 0 dekning .
SFX Aa 0 dekda .
SFX Aa 0 dekdan .
SFX Aa 0 dekdagi .
SFX Aa 0 dekdagidek .
SFX Aa 0 dekka .
SFX Aa 0 dekkacha .
SFX Aa 0 simonni .
SFX Aa 0 simonning .
SFX Aa 0 simonda .
SFX Aa 0 simondan .
SFX Aa 0 simondagi .
SFX Aa 0 simondagidek .
SFX Aa 0 simonga .
SFX Aa 0 simongacha .

# OT/KO'PLIK : LAR+TSH
SFX Ab Y 8
SFX Ab 0 larni .
SFX Ab 0 larning .
SFX Ab 0 larda .
SFX Ab 0 lardan .
SFX Ab 0 lardagi .
SFX Ab 0 lardagidek .
SFX Ab 0 larga .
SFX Ab 0 largacha .

# OT/KICHRAYTMA : CHA+LAR+TSH
SFX Ac Y 24
SFX Ac 0 chalarni .
SFX Ac 0 chalarning .
SFX Ac 0 chalarda .
SFX Ac 0 chalardan .
SFX Ac 0 chalardagi .
SFX Ac 0 chalardagidek .
SFX Ac 0 chalarga .
SFX Ac 0 chalargacha .
SFX Ac 0 deklarni .
SFX Ac 0 deklarning .
SFX Ac 0 deklarda .
SFX Ac 0 deklardan .
SFX Ac 0 deklardagi .
SFX Ac 0 deklardagidek .
SFX Ac 0 deklarga .
SFX Ac 0 deklargacha .
SFX Ac 0 simonlarni .
SFX Ac 0 simonlarning .
SFX Ac 0 simonlarda .
SFX Ac 0 simonlardan .
SFX Ac 0 simonlardagi .
SFX Ac 0 simonlardagidek .
SFX Ac 0 simonlarga .
SFX Ac 0 simonlargacha .

# OT/EGALIK : 1SHB+TSH
SFX Ad Y 200
SFX Ad q g‘imni q
SFX Ad q g‘imning q
SFX Ad q g‘imda q
SFX Ad q g‘imdan q
SFX Ad q g‘imdagi q
SFX Ad q g‘imdagidek q
SFX Ad q g‘imga q
SFX Ad q g‘imgacha q
SFX Ad q g‘imizni q
SFX Ad q g‘imizning q
SFX Ad q g‘imizda q
SFX Ad q g‘imizdan q
SFX Ad q g‘imizdagi q
SFX Ad q g‘imizdagidek q
SFX Ad q g‘imizga q
SFX Ad q g‘imizgacha q
SFX Ad q g‘ingni q
SFX Ad q g‘ingning q
SFX Ad q g‘ingda q
SFX Ad q g‘ingdan q
SFX Ad q g‘ingdagi q
SFX Ad q g‘ingdagidek q
SFX Ad q g‘ingga q
SFX Ad q g‘inggacha q
SFX Ad q g‘ingizni q
SFX Ad q g‘ingizning q
SFX Ad q g‘ingizda q
SFX Ad q g‘ingizdan q
SFX Ad q g‘ingizdagi q
SFX Ad q g‘ingizdagidek q
SFX Ad q g‘ingizga q
SFX Ad q g‘ingizgacha q
SFX Ad q g‘ini q
SFX Ad q g‘ining q
SFX Ad q g‘ida q
SFX Ad q g‘idan q
SFX Ad q g‘idagi q
SFX Ad q g‘idagidek q
SFX Ad q g‘iga q
SFX Ad q g‘igacha q
SFX Ad k gimni k
SFX Ad k gimning k
SFX Ad k gimda k
SFX Ad k gimdan k
SFX Ad k gimdagi k
SFX Ad k gimdagidek k
SFX Ad k gimga k
SFX Ad k gimgacha k
SFX Ad k gimizni k
SFX Ad k gimizning k
SFX Ad k gimizda k
SFX Ad k gimizdan k
SFX Ad k gimizdagi k
SFX Ad k gimizdagidek k
SFX Ad k gimizga k
SFX Ad k gimizgacha k
SFX Ad k gingni k
SFX Ad k gingning k
SFX Ad k gingda k
SFX Ad k gingdan k
SFX Ad k gingdagi k
SFX Ad k gingdagidek k
SFX Ad k gingga k
SFX Ad k ginggacha k
SFX Ad k gingizni k
SFX Ad k gingizning k
SFX Ad k gingizda k
SFX Ad k gingizdan k
SFX Ad k gingizdagi k
SFX Ad k gingizdagidek k
SFX Ad k gingizga k
SFX Ad k gingizgacha k
SFX Ad k gini k
SFX Ad k gining k
SFX Ad k gida k
SFX Ad k gidan k
SFX Ad k gidagi k
SFX Ad k gidagidek k
SFX Ad k giga k
SFX Ad k gigacha k
SFX Ad 0 mni [ai]
SFX Ad 0 mning [ai]
SFX Ad 0 mda [ai]
SFX Ad 0 mdan [ai]
SFX Ad 0 mdagi [ai]
SFX Ad 0 mdagidek [ai]
SFX Ad 0 mga [ai]
SFX Ad 0 mgacha [ai]
SFX Ad 0 mizni [ai]
SFX Ad 0 mizning [ai]
SFX Ad 0 mizda [ai]
SFX Ad 0 mizdan [ai]
SFX Ad 0 mizdagi [ai]
SFX Ad 0 mizdagidek [ai]
SFX Ad 0 mizga [ai]
SFX Ad 0 mizgacha [ai]
SFX Ad 0 ngni [ai]
SFX Ad 0 ngning [ai]
SFX Ad 0 ngda [ai]
SFX Ad 0 ngdan [ai]
SFX Ad 0 ngdagi [ai]
SFX Ad 0 ngdagidek [ai]
SFX Ad 0 ngga [ai]
SFX Ad 0 nggacha [ai]
SFX Ad 0 ngizni [ai]
SFX Ad 0 ngizning [ai]
SFX Ad 0 ngizda [ai]
SFX Ad 0 ngizdan [ai]
SFX Ad 0 ngizdagi [ai]
SFX Ad 0 ngizdagidek [ai]
SFX Ad 0 ngizga [ai]
SFX Ad 0 ngizgacha [ai]
SFX Ad 0 sini [ai]
SFX Ad 0 sining [ai]
SFX Ad 0 sida [ai]
SFX Ad 0 sidan [ai]
SFX Ad 0 sidagi [ai]
SFX Ad 0 sidagidek [ai]
SFX Ad 0 siga [ai]
SFX Ad 0 sigacha [ai]
SFX Ad 0 yimni [eou‘]
SFX Ad 0 yimning [eou‘]
SFX Ad 0 yimda [eou‘]
SFX Ad 0 yimdan [eou‘]
SFX Ad 0 yimdagi [eou‘]
SFX Ad 0 yimdagidek [eou‘]
SFX Ad 0 yimga [eou‘]
SFX Ad 0 yimgacha [eou‘]
SFX Ad 0 yimizni [eou‘]
SFX Ad 0 yimizning [eou‘]
SFX Ad 0 yimizda [eou‘]
SFX Ad 0 yimizdan [eou‘]
SFX Ad 0 yimizdagi [eou‘]
SFX Ad 0 yimizdagidek [eou‘]
SFX Ad 0 yimizga [eou‘]
SFX Ad 0 yimizgacha [eou‘]
SFX Ad 0 yingni [eou‘]
SFX Ad 0 yingning [eou‘]
SFX Ad 0 yingda [eou‘]
SFX Ad 0 yingdan [eou‘]
SFX Ad 0 yingdagi [eou‘]
SFX Ad 0 yingdagidek [eou‘]
SFX Ad 0 yingga [eou‘]
SFX Ad 0 yinggacha [eou‘]
SFX Ad 0 yingizni [eou‘]
SFX Ad 0 yingizning [eou‘]
SFX Ad 0 yingizda [eou‘]
SFX Ad 0 yingizdan [eou‘]
SFX Ad 0 yingizdagi [eou‘]
SFX Ad 0 yingizdagidek [eou‘]
SFX Ad 0 yingizga [eou‘]
SFX Ad 0 yingizgacha [eou‘]
SFX Ad 0 sini [eou‘]
SFX Ad 0 sining [eou‘]
SFX Ad 0 sida [eou‘]
SFX Ad 0 sidan [eou‘]
SFX Ad 0 sidagi [eou‘]
SFX Ad 0 sidagidek [eou‘]
SFX Ad 0 siga [eou‘]
SFX Ad 0 sigacha [eou‘]
SFX Ad 0 imni [^aieouqk‘]
SFX Ad 0 imning [^aieouqk‘]
SFX Ad 0 imda [^aieouqk‘]
SFX Ad 0 imdan [^aieouqk‘]
SFX Ad 0 imdagi [^aieouqk‘]
SFX Ad 0 imdagidek [^aieouqk‘]
SFX Ad 0 imga [^aieouqk‘]
SFX Ad 0 imgacha [^aieouqk‘]
SFX Ad 0 imizni [^aieouqk‘]
SFX Ad 0 imizning [^aieouqk‘]
SFX Ad 0 imizda [^aieouqk‘]
SFX Ad 0 imizdan [^aieouqk‘]
SFX Ad 0 imizdagi [^aieouqk‘]
SFX Ad 0 imizdagidek [^aieouqk‘]
SFX Ad 0 imizga [^aieouqk‘]
SFX Ad 0 imizgacha [^aieouqk‘]
SFX Ad 0 ingni [^aieouqk‘]
SFX Ad 0 ingning [^aieouqk‘]
SFX Ad 0 ingda [^aieouqk‘]
SFX Ad 0 ingdan [^aieouqk‘]
SFX Ad 0 ingdagi [^aieouqk‘]
SFX Ad 0 ingdagidek [^aieouqk‘]
SFX Ad 0 ingga [^aieouqk‘]
SFX Ad 0 inggacha [^aieouqk‘]
SFX Ad 0 ingizni [^aieouqk‘]
SFX Ad 0 ingizning [^aieouqk‘]
SFX Ad 0 ingizda [^aieouqk‘]
SFX Ad 0 ingizdan [^aieouqk‘]
SFX Ad 0 ingizdagi [^aieouqk‘]
SFX Ad 0 ingizdagidek [^aieouqk‘]
SFX Ad 0 ingizga [^aieouqk‘]
SFX Ad 0 ingizgacha [^aieouqk‘]
SFX Ad 0 ini [^aieouqk‘]
SFX Ad 0 ining [^aieouqk‘]
SFX Ad 0 ida [^aieouqk‘]
SFX Ad 0 idan [^aieouqk‘]
SFX Ad 0 idagi [^aieouqk‘]
SFX Ad 0 idagidek [^aieouqk‘]
SFX Ad 0 iga [^aieouqk‘]
SFX Ad 0 igacha [^aieouqk‘]

# OT.IL/EGALIK.IL : 1SHB+TSH
SFX Ae Y 80
SFX Ae il limni il
SFX Ae il limning il
SFX Ae il limda il
SFX Ae il limdan il
SFX Ae il limdagi il
SFX Ae il limdagidek il
SFX Ae il limga il
SFX Ae il limgacha il
SFX Ae il limizni il
SFX Ae il limizning il
SFX Ae il limizda il
SFX Ae il limizdan il
SFX Ae il limizdagi il
SFX Ae il limizdagidek il
SFX Ae il limizga il
SFX Ae il limizgacha il
SFX Ae il lingni il
SFX Ae il lingning il
SFX Ae il lingda il
SFX Ae il lingdan il
SFX Ae il lingdagi il
SFX Ae il lingdagidek il
SFX Ae il lingga il
SFX Ae il linggacha il
SFX Ae il lingizni il
SFX Ae il lingizning il
SFX Ae il lingizda il
SFX Ae il lingizdan il
SFX Ae il lingizdagi il
SFX Ae il lingizdagidek il
SFX Ae il lingizga il
SFX Ae il lingizgacha il
SFX Ae il lini il
SFX Ae il lining il
SFX Ae il lida il
SFX Ae il lidan il
SFX Ae il lidagi il
SFX Ae il lidagidek il
SFX Ae il liga il
SFX Ae il ligacha il
SFX Ae ar rimni ar
SFX Ae ar rimning ar
SFX Ae ar rimda ar
SFX Ae ar rimdan ar
SFX Ae ar rimdagi ar
SFX Ae ar rimdagidek ar
SFX Ae ar rimga ar
SFX Ae ar rimgacha ar
SFX Ae ar rimizni ar
SFX Ae ar rimizning ar
SFX Ae ar rimizda ar
SFX Ae ar rimizdan ar
SFX Ae ar rimizdagi ar
SFX Ae ar rimizdagidek ar
SFX Ae ar rimizga ar
SFX Ae ar rimizgacha ar
SFX Ae ar ringni ar
SFX Ae ar ringning ar
SFX Ae ar ringda ar
SFX Ae ar ringdan ar
SFX Ae ar ringdagi ar
SFX Ae ar ringdagidek ar
SFX Ae ar ringga ar
SFX Ae ar ringgacha ar
SFX Ae ar ringizni ar
SFX Ae ar ringizning ar
SFX Ae ar ringizda ar
SFX Ae ar ringizdan ar
SFX Ae ar ringizdagi ar
SFX Ae ar ringizdagidek ar
SFX Ae ar ringizga ar
SFX Ae ar ringizgacha ar
SFX Ae ar rini ar
SFX Ae ar rining ar
SFX Ae ar rida ar
SFX Ae ar ridan ar
SFX Ae ar ridagi ar
SFX Ae ar ridagidek ar
SFX Ae ar riga ar
SFX Ae ar rigacha ar

# OT/KICHRAYTMA : CHA+1SHB+TSH
SFX Af Y 120
SFX Af 0 chamni .
SFX Af 0 chamning .
SFX Af 0 chamda .
SFX Af 0 chamdan .
SFX Af 0 chamdagi .
SFX Af 0 chamdagidek .
SFX Af 0 chamga .
SFX Af 0 chamgacha .
SFX Af 0 chamizni .
SFX Af 0 chamizning .
SFX Af 0 chamizda .
SFX Af 0 chamizdan .
SFX Af 0 chamizdagi .
SFX Af 0 chamizdagidek .
SFX Af 0 chamizga .
SFX Af 0 chamizgacha .
SFX Af 0 changni .
SFX Af 0 changning .
SFX Af 0 changda .
SFX Af 0 changdan .
SFX Af 0 changdagi .
SFX Af 0 changdagidek .
SFX Af 0 changga .
SFX Af 0 changgacha .
SFX Af 0 changizni .
SFX Af 0 changizning .
SFX Af 0 changizda .
SFX Af 0 changizdan .
SFX Af 0 changizdagi .
SFX Af 0 changizdagidek .
SFX Af 0 changizga .
SFX Af 0 changizgacha .
SFX Af 0 chasini .
SFX Af 0 chasining .
SFX Af 0 chasida .
SFX Af 0 chasidan .
SFX Af 0 chasidagi .
SFX Af 0 chasidagidek .
SFX Af 0 chasiga .
SFX Af 0 chasigacha .
SFX Af 0 degimni .
SFX Af 0 degimning .
SFX Af 0 degimda .
SFX Af 0 degimdan .
SFX Af 0 degimdagi .
SFX Af 0 degimdagidek .
SFX Af 0 degimga .
SFX Af 0 degimgacha .
SFX Af 0 degimizni .
SFX Af 0 degimizning .
SFX Af 0 degimizda .
SFX Af 0 degimizdan .
SFX Af 0 degimizdagi .
SFX Af 0 degimizdagidek .
SFX Af 0 degimizga .
SFX Af 0 degimizgacha .
SFX Af 0 degingni .
SFX Af 0 degingning .
SFX Af 0 degingda .
SFX Af 0 degingdan .
SFX Af 0 degingdagi .
SFX Af 0 degingdagidek .
SFX Af 0 degingga .
SFX Af 0 deginggacha .
SFX Af 0 degingizni .
SFX Af 0 degingizning .
SFX Af 0 degingizda .
SFX Af 0 degingizdan .
SFX Af 0 degingizdagi .
SFX Af 0 degingizdagidek .
SFX Af 0 degingizga .
SFX Af 0 degingizgacha .
SFX Af 0 degini .
SFX Af 0 degining .
SFX Af 0 degida .
SFX Af 0 degidan .
SFX Af 0 degidagi .
SFX Af 0 degidagidek .
SFX Af 0 degiga .
SFX Af 0 degigacha .
SFX Af 0 simonimni .
SFX Af 0 simonimning .
SFX Af 0 simonimda .
SFX Af 0 simonimdan .
SFX Af 0 simonimdagi .
SFX Af 0 simonimdagidek .
SFX Af 0 simonimga .
SFX Af 0 simonimgacha .
SFX Af 0 simonimizni .
SFX Af 0 simonimizning .
SFX Af 0 simonimizda .
SFX Af 0 simonimizdan .
SFX Af 0 simonimizdagi .
SFX Af 0 simonimizdagidek .
SFX Af 0 simonimizga .
SFX Af 0 simonimizgacha .
SFX Af 0 simoningni .
SFX Af 0 simoningning .
SFX Af 0 simoningda .
SFX Af 0 simoningdan .
SFX Af 0 simoningdagi .
SFX Af 0 simoningdagidek .
SFX Af 0 simoningga .
SFX Af 0 simoninggacha .
SFX Af 0 simoningizni .
SFX Af 0 simoningizning .
SFX Af 0 simoningizda .
SFX Af 0 simoningizdan .
SFX Af 0 simoningizdagi .
SFX Af 0 simoningizdagidek .
SFX Af 0 simoningizga .
SFX Af 0 simoningizgacha .
SFX Af 0 simonini .
SFX Af 0 simonining .
SFX Af 0 simonida .
SFX Af 0 simonidan .
SFX Af 0 simonidagi .
SFX Af 0 simonidagidek .
SFX Af 0 simoniga .
SFX Af 0 simonigacha .

# OT/KO'PLIK : LAR+1SHB+TSH
SFX Ag Y 40
SFX Ag 0 larimni .
SFX Ag 0 larimning .
SFX Ag 0 larimda .
SFX Ag 0 larimdan .
SFX Ag 0 larimdagi .
SFX Ag 0 larimdagidek .
SFX Ag 0 larimga .
SFX Ag 0 larimgacha .
SFX Ag 0 larimizni .
SFX Ag 0 larimizning .
SFX Ag 0 larimizda .
SFX Ag 0 larimizdan .
SFX Ag 0 larimizdagi .
SFX Ag 0 larimizdagidek .
SFX Ag 0 larimizga .
SFX Ag 0 larimizgacha .
SFX Ag 0 laringni .
SFX Ag 0 laringning .
SFX Ag 0 laringda .
SFX Ag 0 laringdan .
SFX Ag 0 laringdagi .
SFX Ag 0 laringdagidek .
SFX Ag 0 laringga .
SFX Ag 0 laringgacha .
SFX Ag 0 laringizni .
SFX Ag 0 laringizning .
SFX Ag 0 laringizda .
SFX Ag 0 laringizdan .
SFX Ag 0 laringizdagi .
SFX Ag 0 laringizdagidek .
SFX Ag 0 laringizga .
SFX Ag 0 laringizgacha .
SFX Ag 0 larini .
SFX Ag 0 larining .
SFX Ag 0 larida .
SFX Ag 0 laridan .
SFX Ag 0 laridagi .
SFX Ag 0 laridagidek .
SFX Ag 0 lariga .
SFX Ag 0 larigacha .

# OT/KICHRAYTMA : CHA+LAR+1SHB+TSH
SFX Ah Y 120
SFX Ah 0 chalarimni .
SFX Ah 0 chalarimning .
SFX Ah 0 chalarimda .
SFX Ah 0 chalarimdan .
SFX Ah 0 chalarimdagi .
SFX Ah 0 chalarimdagidek .
SFX Ah 0 chalarimga .
SFX Ah 0 chalarimgacha .
SFX Ah 0 chalarimizni .
SFX Ah 0 chalarimizning .
SFX Ah 0 chalarimizda .
SFX Ah 0 chalarimizdan .
SFX Ah 0 chalarimizdagi .
SFX Ah 0 chalarimizdagidek .
SFX Ah 0 chalarimizga .
SFX Ah 0 chalarimizgacha .
SFX Ah 0 chalaringni .
SFX Ah 0 chalaringning .
SFX Ah 0 chalaringda .
SFX Ah 0 chalaringdan .
SFX Ah 0 chalaringdagi .
SFX Ah 0 chalaringdagidek .
SFX Ah 0 chalaringga .
SFX Ah 0 chalaringgacha .
SFX Ah 0 chalaringizni .
SFX Ah 0 chalaringizning .
SFX Ah 0 chalaringizda .
SFX Ah 0 chalaringizdan .
SFX Ah 0 chalaringizdagi .
SFX Ah 0 chalaringizdagidek .
SFX Ah 0 chalaringizga .
SFX Ah 0 chalaringizgacha .
SFX Ah 0 chalarini .
SFX Ah 0 chalarining .
SFX Ah 0 chalarida .
SFX Ah 0 chalaridan .
SFX Ah 0 chalaridagi .
SFX Ah 0 chalaridagidek .
SFX Ah 0 chalariga .
SFX Ah 0 chalarigacha .
SFX Ah 0 deklarimni .
SFX Ah 0 deklarimning .
SFX Ah 0 deklarimda .
SFX Ah 0 deklarimdan .
SFX Ah 0 deklarimdagi .
SFX Ah 0 deklarimdagidek .
SFX Ah 0 deklarimga .
SFX Ah 0 deklarimgacha .
SFX Ah 0 deklarimizni .
SFX Ah 0 deklarimizning .
SFX Ah 0 deklarimizda .
SFX Ah 0 deklarimizdan .
SFX Ah 0 deklarimizdagi .
SFX Ah 0 deklarimizdagidek .
SFX Ah 0 deklarimizga .
SFX Ah 0 deklarimizgacha .
SFX Ah 0 deklaringni .
SFX Ah 0 deklaringning .
SFX Ah 0 deklaringda .
SFX Ah 0 deklaringdan .
SFX Ah 0 deklaringdagi .
SFX Ah 0 deklaringdagidek .
SFX Ah 0 deklaringga .
SFX Ah 0 deklaringgacha .
SFX Ah 0 deklaringizni .
SFX Ah 0 deklaringizning .
SFX Ah 0 deklaringizda .
SFX Ah 0 deklaringizdan .
SFX Ah 0 deklaringizdagi .
SFX Ah 0 deklaringizdagidek .
SFX Ah 0 deklaringizga .
SFX Ah 0 deklaringizgacha .
SFX Ah 0 deklarini .
SFX Ah 0 deklarining .
SFX Ah 0 deklarida .
SFX Ah 0 deklaridan .
SFX Ah 0 deklaridagi .
SFX Ah 0 deklaridagidek .
SFX Ah 0 deklariga .
SFX Ah 0 deklarigacha .
SFX Ah 0 simonlarimni .
SFX Ah 0 simonlarimning .
SFX Ah 0 simonlarimda .
SFX Ah 0 simonlarimdan .
SFX Ah 0 simonlarimdagi .
SFX Ah 0 simonlarimdagidek .
SFX Ah 0 simonlarimga .
SFX Ah 0 simonlarimgacha .
SFX Ah 0 simonlarimizni .
SFX Ah 0 simonlarimizning .
SFX Ah 0 simonlarimizda .
SFX Ah 0 simonlarimizdan .
SFX Ah 0 simonlarimizdagi .
SFX Ah 0 simonlarimizdagidek .
SFX Ah 0 simonlarimizga .
SFX Ah 0 simonlarimizgacha .
SFX Ah 0 simonlaringni .
SFX Ah 0 simonlaringning .
SFX Ah 0 simonlaringda .
SFX Ah 0 simonlaringdan .
SFX Ah 0 simonlaringdagi .
SFX Ah 0 simonlaringdagidek .
SFX Ah 0 simonlaringga .
SFX Ah 0 simonlaringgacha .
SFX Ah 0 simonlaringizni .
SFX Ah 0 simonlaringizning .
SFX Ah 0 simonlaringizda .
SFX Ah 0 simonlaringizdan .
SFX Ah 0 simonlaringizdagi .
SFX Ah 0 simonlaringizdagidek .
SFX Ah 0 simonlaringizga .
SFX Ah 0 simonlaringizgacha .
SFX Ah 0 simonlarini .
SFX Ah 0 simonlarining .
SFX Ah 0 simonlarida .
SFX Ah 0 simonlaridan .
SFX Ah 0 simonlaridagi .
SFX Ah 0 simonlaridagidek .
SFX Ah 0 simonlariga .
SFX Ah 0 simonlarigacha .

# OT/YUKLAMA : MI?
SFX Ai Y 5
SFX Ai 0 mi .
SFX Ai 0 chi .
SFX Ai 0 dir .
SFX Ai 0 da .
SFX Ai 0 ku .

# OT/KICHRAYTMA : CHA+MI?
SFX Aj Y 15
SFX Aj 0 chami .
SFX Aj 0 chachi .
SFX Aj 0 chadir .
SFX Aj 0 chada .
SFX Aj 0 chaku .
SFX Aj 0 dekmi .
SFX Aj 0 dekchi .
SFX Aj 0 dekdir .
SFX Aj 0 dekda .
SFX Aj 0 dekku .
SFX Aj 0 simonmi .
SFX Aj 0 simonchi .
SFX Aj 0 simondir .
SFX Aj 0 simonda .
SFX Aj 0 simonku .

# OT/KO'PLIK : LAR+MI?
SFX Ak Y 5
SFX Ak 0 larmi .
SFX Ak 0 larchi .
SFX Ak 0 lardir .
SFX Ak 0 larda .
SFX Ak 0 larku .

# OT/KICHRAYTMA : CHA+LAR+MI?
SFX Al Y 15
SFX Al 0 chalarmi .
SFX Al 0 chalarchi .
SFX Al 0 chalardir .
SFX Al 0 chalarda .
SFX Al 0 chalarku .
SFX Al 0 deklarmi .
SFX Al 0 deklarchi .
SFX Al 0 deklardir .
SFX Al 0 deklarda .
SFX Al 0 deklarku .
SFX Al 0 simonlarmi .
SFX Al 0 simonlarchi .
SFX Al 0 simonlardir .
SFX Al 0 simonlarda .
SFX Al 0 simonlarku .

# OT/EGALIK : 1SHB+MI?
SFX Am Y 125
SFX Am q g‘immi q
SFX Am q g‘imchi q
SFX Am q g‘imdir q
SFX Am q g‘imda q
SFX Am q g‘imku q
SFX Am q g‘imizmi q
SFX Am q g‘imizchi q
SFX Am q g‘imizdir q
SFX Am q g‘imizda q
SFX Am q g‘imizku q
SFX Am q g‘ingmi q
SFX Am q g‘ingchi q
SFX Am q g‘ingdir q
SFX Am q g‘ingda q
SFX Am q g‘ingku q
SFX Am q g‘ingizmi q
SFX Am q g‘ingizchi q
SFX Am q g‘ingizdir q
SFX Am q g‘ingizda q
SFX Am q g‘ingizku q
SFX Am q g‘imi q
SFX Am q g‘ichi q
SFX Am q g‘idir q
SFX Am q g‘ida q
SFX Am q g‘iku q
SFX Am k gimmi k
SFX Am k gimchi k
SFX Am k gimdir k
SFX Am k gimda k
SFX Am k gimku k
SFX Am k gimizmi k
SFX Am k gimizchi k
SFX Am k gimizdir k
SFX Am k gimizda k
SFX Am k gimizku k
SFX Am k gingmi k
SFX Am k gingchi k
SFX Am k gingdir k
SFX Am k gingda k
SFX Am k gingku k
SFX Am k gingizmi k
SFX Am k gingizchi k
SFX Am k gingizdir k
SFX Am k gingizda k
SFX Am k gingizku k
SFX Am k gimi k
SFX Am k gichi k
SFX Am k gidir k
SFX Am k gida k
SFX Am k giku k
SFX Am 0 mmi [ai]
SFX Am 0 mchi [ai]
SFX Am 0 mdir [ai]
SFX Am 0 mda [ai]
SFX Am 0 mku [ai]
SFX Am 0 mizmi [ai]
SFX Am 0 mizchi [ai]
SFX Am 0 mizdir [ai]
SFX Am 0 mizda [ai]
SFX Am 0 mizku [ai]
SFX Am 0 ngmi [ai]
SFX Am 0 ngchi [ai]
SFX Am 0 ngdir [ai]
SFX Am 0 ngda [ai]
SFX Am 0 ngku [ai]
SFX Am 0 ngizmi [ai]
SFX Am 0 ngizchi [ai]
SFX Am 0 ngizdir [ai]
SFX Am 0 ngizda [ai]
SFX Am 0 ngizku [ai]
SFX Am 0 simi [ai]
SFX Am 0 sichi [ai]
SFX Am 0 sidir [ai]
SFX Am 0 sida [ai]
SFX Am 0 siku [ai]
SFX Am 0 yimmi [eou‘]
SFX Am 0 yimchi [eou‘]
SFX Am 0 yimdir [eou‘]
SFX Am 0 yimda [eou‘]
SFX Am 0 yimku [eou‘]
SFX Am 0 yimizmi [eou‘]
SFX Am 0 yimizchi [eou‘]
SFX Am 0 yimizdir [eou‘]
SFX Am 0 yimizda [eou‘]
SFX Am 0 yimizku [eou‘]
SFX Am 0 yingmi [eou‘]
SFX Am 0 yingchi [eou‘]
SFX Am 0 yingdir [eou‘]
SFX Am 0 yingda [eou‘]
SFX Am 0 yingku [eou‘]
SFX Am 0 yingizmi [eou‘]
SFX Am 0 yingizchi [eou‘]
SFX Am 0 yingizdir [eou‘]
SFX Am 0 yingizda [eou‘]
SFX Am 0 yingizku [eou‘]
SFX Am 0 simi [eou‘]
SFX Am 0 sichi [eou‘]
SFX Am 0 sidir [eou‘]
SFX Am 0 sida [eou‘]
SFX Am 0 siku [eou‘]
SFX Am 0 immi [^aieouqk‘]
SFX Am 0 imchi [^aieouqk‘]
SFX Am 0 imdir [^aieouqk‘]
SFX Am 0 imda [^aieouqk‘]
SFX Am 0 imku [^aieouqk‘]
SFX Am 0 imizmi [^aieouqk‘]
SFX Am 0 imizchi [^aieouqk‘]
SFX Am 0 imizdir [^aieouqk‘]
SFX Am 0 imizda [^aieouqk‘]
SFX Am 0 imizku [^aieouqk‘]
SFX Am 0 ingmi [^aieouqk‘]
SFX Am 0 ingchi [^aieouqk‘]
SFX Am 0 ingdir [^aieouqk‘]
SFX Am 0 ingda [^aieouqk‘]
SFX Am 0 ingku [^aieouqk‘]
SFX Am 0 ingizmi [^aieouqk‘]
SFX Am 0 ingizchi [^aieouqk‘]
SFX Am 0 ingizdir [^aieouqk‘]
SFX Am 0 ingizda [^aieouqk‘]
SFX Am 0 ingizku [^aieouqk‘]
SFX Am 0 imi [^aieouqk‘]
SFX Am 0 ichi [^aieouqk‘]
SFX Am 0 idir [^aieouqk‘]
SFX Am 0 ida [^aieouqk‘]
SFX Am 0 iku [^aieouqk‘]

# OT.IL/EGALIK.IL : 1SHB+MI?
SFX An Y 50
SFX An il limmi il
SFX An il limchi il
SFX An il limdir il
SFX An il limda il
SFX An il limku il
SFX An il limizmi il
SFX An il limizchi il
SFX An il limizdir il
SFX An il limizda il
SFX An il limizku il
SFX An il lingmi il
SFX An il lingchi il
SFX An il lingdir il
SFX An il lingda il
SFX An il lingku il
SFX An il lingizmi il
SFX An il lingizchi il
SFX An il lingizdir il
SFX An il lingizda il
SFX An il lingizku il
SFX An il limi il
SFX An il lichi il
SFX An il lidir il
SFX An il lida il
SFX An il liku il
SFX An ar rimmi ar
SFX An ar rimchi ar
SFX An ar rimdir ar
SFX An ar rimda ar
SFX An ar rimku ar
SFX An ar rimizmi ar
SFX An ar rimizchi ar
SFX An ar rimizdir ar
SFX An ar rimizda ar
SFX An ar rimizku ar
SFX An ar ringmi ar
SFX An ar ringchi ar
SFX An ar ringdir ar
SFX An ar ringda ar
SFX An ar ringku ar
SFX An ar ringizmi ar
SFX An ar ringizchi ar
SFX An ar ringizdir ar
SFX An ar ringizda ar
SFX An ar ringizku ar
SFX An ar rimi ar
SFX An ar richi ar
SFX An ar ridir ar
SFX An ar rida ar
SFX An ar riku ar

# OT/KICHRAYTMA : CHA+1SHB+MI?
SFX Ao Y 75
SFX Ao 0 chammi .
SFX Ao 0 chamchi .
SFX Ao 0 chamdir .
SFX Ao 0 chamda .
SFX Ao 0 chamku .
SFX Ao 0 chamizmi .
SFX Ao 0 chamizchi .
SFX Ao 0 chamizdir .
SFX Ao 0 chamizda .
SFX Ao 0 chamizku .
SFX Ao 0 changmi .
SFX Ao 0 changchi .
SFX Ao 0 changdir .
SFX Ao 0 changda .
SFX Ao 0 changku .
SFX Ao 0 changizmi .
SFX Ao 0 changizchi .
SFX Ao 0 changizdir .
SFX Ao 0 changizda .
SFX Ao 0 changizku .
SFX Ao 0 chasimi .
SFX Ao 0 chasichi .
SFX Ao 0 chasidir .
SFX Ao 0 chasida .
SFX Ao 0 chasiku .
SFX Ao 0 degimmi .
SFX Ao 0 degimchi .
SFX Ao 0 degimdir .
SFX Ao 0 degimda .
SFX Ao 0 degimku .
SFX Ao 0 degimizmi .
SFX Ao 0 degimizchi .
SFX Ao 0 degimizdir .
SFX Ao 0 degimizda .
SFX Ao 0 degimizku .
SFX Ao 0 degingmi .
SFX Ao 0 degingchi .
SFX Ao 0 degingdir .
SFX Ao 0 degingda .
SFX Ao 0 degingku .
SFX Ao 0 degingizmi .
SFX Ao 0 degingizchi .
SFX Ao 0 degingizdir .
SFX Ao 0 degingizda .
SFX Ao 0 degingizku .
SFX Ao 0 degimi .
SFX Ao 0 degichi .
SFX Ao 0 degidir .
SFX Ao 0 degida .
SFX Ao 0 degiku .
SFX Ao 0 simonimmi .
SFX Ao 0 simonimchi .
SFX Ao 0 simonimdir .
SFX Ao 0 simonimda .
SFX Ao 0 simonimku .
SFX Ao 0 simonimizmi .
SFX Ao 0 simonimizchi .
SFX Ao 0 simonimizdir .
SFX Ao 0 simonimizda .
SFX Ao 0 simonimizku .
SFX Ao 0 simoningmi .
SFX Ao 0 simoningchi .
SFX Ao 0 simoningdir .
SFX Ao 0 simoningda .
SFX Ao 0 simoningku .
SFX Ao 0 simoningizmi .
SFX Ao 0 simoningizchi .
SFX Ao 0 simoningizdir .
SFX Ao 0 simoningizda .
SFX Ao 0 simoningizku .
SFX Ao 0 simonimi .
SFX Ao 0 simonichi .
SFX Ao 0 simonidir .
SFX Ao 0 simonida .
SFX Ao 0 simoniku .

# OT/KO'PLIK : LAR+1SHB+MI?
SFX Ap Y 25
SFX Ap 0 larimmi .
SFX Ap 0 larimchi .
SFX Ap 0 larimdir .
SFX Ap 0 larimda .
SFX Ap 0 larimku .
SFX Ap 0 larimizmi .
SFX Ap 0 larimizchi .
SFX Ap 0 larimizdir .
SFX Ap 0 larimizda .
SFX Ap 0 larimizku .
SFX Ap 0 laringmi .
SFX Ap 0 laringchi .
SFX Ap 0 laringdir .
SFX Ap 0 laringda .
SFX Ap 0 laringku .
SFX Ap 0 laringizmi .
SFX Ap 0 laringizchi .
SFX Ap 0 laringizdir .
SFX Ap 0 laringizda .
SFX Ap 0 laringizku .
SFX Ap 0 larimi .
SFX Ap 0 larichi .
SFX Ap 0 laridir .
SFX Ap 0 larida .
SFX Ap 0 lariku .

# OT/KICHRAYTMA : CHA+LAR+1SHB+MI?
SFX Aq Y 75
SFX Aq 0 chalarimmi .
SFX Aq 0 chalarimchi .
SFX Aq 0 chalarimdir .
SFX Aq 0 chalarimda .
SFX Aq 0 chalarimku .
SFX Aq 0 chalarimizmi .
SFX Aq 0 chalarimizchi .
SFX Aq 0 chalarimizdir .
SFX Aq 0 chalarimizda .
SFX Aq 0 chalarimizku .
SFX Aq 0 chalaringmi .
SFX Aq 0 chalaringchi .
SFX Aq 0 chalaringdir .
SFX Aq 0 chalaringda .
SFX Aq 0 chalaringku .
SFX Aq 0 chalaringizmi .
SFX Aq 0 chalaringizchi .
SFX Aq 0 chalaringizdir .
SFX Aq 0 chalaringizda .
SFX Aq 0 chalaringizku .
SFX Aq 0 chalarimi .
SFX Aq 0 chalarichi .
SFX Aq 0 chalaridir .
SFX Aq 0 chalarida .
SFX Aq 0 chalariku .
SFX Aq 0 deklarimmi .
SFX Aq 0 deklarimchi .
SFX Aq 0 deklarimdir .
SFX Aq 0 deklarimda .
SFX Aq 0 deklarimku .
SFX Aq 0 deklarimizmi .
SFX Aq 0 deklarimizchi .
SFX Aq 0 deklarimizdir .
SFX Aq 0 deklarimizda .
SFX Aq 0 deklarimizku .
SFX Aq 0 deklaringmi .
SFX Aq 0 deklaringchi .
SFX Aq 0 deklaringdir .
SFX Aq 0 deklaringda .
SFX Aq 0 deklaringku .
SFX Aq 0 deklaringizmi .
SFX Aq 0 deklaringizchi .
SFX Aq 0 deklaringizdir .
SFX Aq 0 deklaringizda .
SFX Aq 0 deklaringizku .
SFX Aq 0 deklarimi .
SFX Aq 0 deklarichi .
SFX Aq 0 deklaridir .
SFX Aq 0 deklarida .
SFX Aq 0 deklariku .
SFX Aq 0 simonlarimmi .
SFX Aq 0 simonlarimchi .
SFX Aq 0 simonlarimdir .
SFX Aq 0 simonlarimda .
SFX Aq 0 simonlarimku .
SFX Aq 0 simonlarimizmi .
SFX Aq 0 simonlarimizchi .
SFX Aq 0 simonlarimizdir .
SFX Aq 0 simonlarimizda .
SFX Aq 0 simonlarimizku .
SFX Aq 0 simonlaringmi .
SFX Aq 0 simonlaringchi .
SFX Aq 0 simonlaringdir .
SFX Aq 0 simonlaringda .
SFX Aq 0 simonlaringku .
SFX Aq 0 simonlaringizmi .
SFX Aq 0 simonlaringizchi .
SFX Aq 0 simonlaringizdir .
SFX Aq 0 simonlaringizda .
SFX Aq 0 simonlaringizku .
SFX Aq 0 simonlarimi .
SFX Aq 0 simonlarichi .
SFX Aq 0 simonlaridir .
SFX Aq 0 simonlarida .
SFX Aq 0 simonlariku .

# OT/KELISHIK : TSH+MI?
SFX Ar Y 60
SFX Ar 0 nimi .
SFX Ar 0 nichi .
SFX Ar 0 nidir .
SFX Ar 0 nida .
SFX Ar 0 niku .
SFX Ar 0 ningmi .
SFX Ar 0 ningchi .
SFX Ar 0 ningdir .
SFX Ar 0 ningda .
SFX Ar 0 ningku .
SFX Ar 0 dami .
SFX Ar 0 dachi .
SFX Ar 0 dadir .
SFX Ar 0 dada .
SFX Ar 0 daku .
SFX Ar 0 danmi .
SFX Ar 0 danchi .
SFX Ar 0 dandir .
SFX Ar 0 danda .
SFX Ar 0 danku .
SFX Ar 0 dagimi .
SFX Ar 0 dagichi .
SFX Ar 0 dagidir .
SFX Ar 0 dagida .
SFX Ar 0 dagiku .
SFX Ar 0 dagidekmi .
SFX Ar 0 dagidekchi .
SFX Ar 0 dagidekdir .
SFX Ar 0 dagidekda .
SFX Ar 0 dagidekku .
SFX Ar 0 qami q
SFX Ar 0 qachi q
SFX Ar 0 qadir q
SFX Ar 0 qada q
SFX Ar 0 qaku q
SFX Ar 0 qachami q
SFX Ar 0 qachachi q
SFX Ar 0 qachadir q
SFX Ar 0 qachada q
SFX Ar 0 qachaku q
SFX Ar 0 kami k
SFX Ar 0 kachi k
SFX Ar 0 kadir k
SFX Ar 0 kada k
SFX Ar 0 kaku k
SFX Ar 0 kachami k
SFX Ar 0 kachachi k
SFX Ar 0 kachadir k
SFX Ar 0 kachada k
SFX Ar 0 kachaku k
SFX Ar 0 gami [^qk]
SFX Ar 0 gachi [^qk]
SFX Ar 0 gadir [^qk]
SFX Ar 0 gada [^qk]
SFX Ar 0 gaku [^qk]
SFX Ar 0 gachami [^qk]
SFX Ar 0 gachachi [^qk]
SFX Ar 0 gachadir [^qk]
SFX Ar 0 gachada [^qk]
SFX Ar 0 gachaku [^qk]

# OT/KICHRAYTMA : CHA+TSH+MI?
SFX As Y 120
SFX As 0 chanimi .
SFX As 0 chanichi .
SFX As 0 chanidir .
SFX As 0 chanida .
SFX As 0 chaniku .
SFX As 0 chaningmi .
SFX As 0 chaningchi .
SFX As 0 chaningdir .
SFX As 0 chaningda .
SFX As 0 chaningku .
SFX As 0 chadami .
SFX As 0 chadachi .
SFX As 0 chadadir .
SFX As 0 chadada .
SFX As 0 chadaku .
SFX As 0 chadanmi .
SFX As 0 chadanchi .
SFX As 0 chadandir .
SFX As 0 chadanda .
SFX As 0 chadanku .
SFX As 0 chadagimi .
SFX As 0 chadagichi .
SFX As 0 chadagidir .
SFX As 0 chadagida .
SFX As 0 chadagiku .
SFX As 0 chadagidekmi .
SFX As 0 chadagidekchi .
SFX As 0 chadagidekdir .
SFX As 0 chadagidekda .
SFX As 0 chadagidekku .
SFX As 0 chagami .
SFX As 0 chagachi .
SFX As 0 chagadir .
SFX As 0 chagada .
SFX As 0 chagaku .
SFX As 0 chagachami .
SFX As 0 chagachachi .
SFX As 0 chagachadir .
SFX As 0 chagachada .
SFX As 0 chagachaku .
SFX As 0 deknimi .
SFX As 0 deknichi .
SFX As 0 deknidir .
SFX As 0 deknida .
SFX As 0 dekniku .
SFX As 0 dekningmi .
SFX As 0 dekningchi .
SFX As 0 dekningdir .
SFX As 0 dekningda .
SFX As 0 dekningku .
SFX As 0 dekdami .
SFX As 0 dekdachi .
SFX As 0 dekdadir .
SFX As 0 dekdada .
SFX As 0 dekdaku .
SFX As 0 dekdanmi .
SFX As 0 dekdanchi .
SFX As 0 dekdandir .
SFX As 0 dekdanda .
SFX As 0 dekdanku .
SFX As 0 dekdagimi .
SFX As 0 dekdagichi .
SFX As 0 dekdagidir .
SFX As 0 dekdagida .
SFX As 0 dekdagiku .
SFX As 0 dekdagidekmi .
SFX As 0 dekdagidekchi .
SFX As 0 dekdagidekdir .
SFX As 0 dekdagidekda .
SFX As 0 dekdagidekku .
SFX As 0 dekkami .
SFX As 0 dekkachi .
SFX As 0 dekkadir .
SFX As 0 dekkada .
SFX As 0 dekkaku .
SFX As 0 dekkachami .
SFX As 0 dekkachachi .
SFX As 0 dekkachadir .
SFX As 0 dekkachada .
SFX As 0 dekkachaku .
SFX As 0 simonnimi .
SFX As 0 simonnichi .
SFX As 0 simonnidir .
SFX As 0 simonnida .
SFX As 0 simonniku .
SFX As 0 simonningmi .
SFX As 0 simonningchi .
SFX As 0 simonningdir .
SFX As 0 simonningda .
SFX As 0 simonningku .
SFX As 0 simondami .
SFX As 0 simondachi .
SFX As 0 simondadir .
SFX As 0 simondada .
SFX As 0 simondaku .
SFX As 0 simondanmi .
SFX As 0 simondanchi .
SFX As 0 simondandir .
SFX As 0 simondanda .
SFX As 0 simondanku .
SFX As 0 simondagimi .
SFX As 0 simondagichi .
SFX As 0 simondagidir .
SFX As 0 simondagida .
SFX As 0 simondagiku .
SFX As 0 simondagidekmi .
SFX As 0 simondagidekchi .
SFX As 0 simondagidekdir .
SFX As 0 simondagidekda .
SFX As 0 simondagidekku .
SFX As 0 simongami .
SFX As 0 simongachi .
SFX As 0 simongadir .
SFX As 0 simongada .
SFX As 0 simongaku .
SFX As 0 simongachami .
SFX As 0 simongachachi .
SFX As 0 simongachadir .
SFX As 0 simongachada .
SFX As 0 simongachaku .

# OT/KO'PLIK : LAR+TSH+MI?
SFX At Y 40
SFX At 0 larnimi .
SFX At 0 larnichi .
SFX At 0 larnidir .
SFX At 0 larnida .
SFX At 0 larniku .
SFX At 0 larningmi .
SFX At 0 larningchi .
SFX At 0 larningdir .
SFX At 0 larningda .
SFX At 0 larningku .
SFX At 0 lardami .
SFX At 0 lardachi .
SFX At 0 lardadir .
SFX At 0 lardada .
SFX At 0 lardaku .
SFX At 0 lardanmi .
SFX At 0 lardanchi .
SFX At 0 lardandir .
SFX At 0 lardanda .
SFX At 0 lardanku .
SFX At 0 lardagimi .
SFX At 0 lardagichi .
SFX At 0 lardagidir .
SFX At 0 lardagida .
SFX At 0 lardagiku .
SFX At 0 lardagidekmi .
SFX At 0 lardagidekchi .
SFX At 0 lardagidekdir .
SFX At 0 lardagidekda .
SFX At 0 lardagidekku .
SFX At 0 largami .
SFX At 0 largachi .
SFX At 0 largadir .
SFX At 0 largada .
SFX At 0 largaku .
SFX At 0 largachami .
SFX At 0 largachachi .
SFX At 0 largachadir .
SFX At 0 largachada .
SFX At 0 largachaku .

# OT/KICHRAYTMA : CHA+LAR+TSH+MI?
SFX Au Y 120
SFX Au 0 chalarnimi .
SFX Au 0 chalarnichi .
SFX Au 0 chalarnidir .
SFX Au 0 chalarnida .
SFX Au 0 chalarniku .
SFX Au 0 chalarningmi .
SFX Au 0 chalarningchi .
SFX Au 0 chalarningdir .
SFX Au 0 chalarningda .
SFX Au 0 chalarningku .
SFX Au 0 chalardami .
SFX Au 0 chalardachi .
SFX Au 0 chalardadir .
SFX Au 0 chalardada .
SFX Au 0 chalardaku .
SFX Au 0 chalardanmi .
SFX Au 0 chalardanchi .
SFX Au 0 chalardandir .
SFX Au 0 chalardanda .
SFX Au 0 chalardanku .
SFX Au 0 chalardagimi .
SFX Au 0 chalardagichi .
SFX Au 0 chalardagidir .
SFX Au 0 chalardagida .
SFX Au 0 chalardagiku .
SFX Au 0 chalardagidekmi .
SFX Au 0 chalardagidekchi .
SFX Au 0 chalardagidekdir .
SFX Au 0 chalardagidekda .
SFX Au 0 chalardagidekku .
SFX Au 0 chalargami .
SFX Au 0 chalargachi .
SFX Au 0 chalargadir .
SFX Au 0 chalargada .
SFX Au 0 chalargaku .
SFX Au 0 chalargachami .
SFX Au 0 chalargachachi .
SFX Au 0 chalargachadir .
SFX Au 0 chalargachada .
SFX Au 0 chalargachaku .
SFX Au 0 deklarnimi .
SFX Au 0 deklarnichi .
SFX Au 0 deklarnidir .
SFX Au 0 deklarnida .
SFX Au 0 deklarniku .
SFX Au 0 deklarningmi .
SFX Au 0 deklarningchi .
SFX Au 0 deklarningdir .
SFX Au 0 deklarningda .
SFX Au 0 deklarningku .
SFX Au 0 deklardami .
SFX Au 0 deklardachi .
SFX Au 0 deklardadir .
SFX Au 0 deklardada .
SFX Au 0 deklardaku .
SFX Au 0 deklardanmi .
SFX Au 0 deklardanchi .
SFX Au 0 deklardandir .
SFX Au 0 deklardanda .
SFX Au 0 deklardanku .
SFX Au 0 deklardagimi .
SFX Au 0 deklardagichi .
SFX Au 0 deklardagidir .
SFX Au 0 deklardagida .
SFX Au 0 deklardagiku .
SFX Au 0 deklardagidekmi .
SFX Au 0 deklardagidekchi .
SFX Au 0 deklardagidekdir .
SFX Au 0 deklardagidekda .
SFX Au 0 deklardagidekku .
SFX Au 0 deklargami .
SFX Au 0 deklargachi .
SFX Au 0 deklargadir .
SFX Au 0 deklargada .
SFX Au 0 deklargaku .
SFX Au 0 deklargachami .
SFX Au 0 deklargachachi .
SFX Au 0 deklargachadir .
SFX Au 0 deklargachada .
SFX Au 0 deklargachaku .
SFX Au 0 simonlarnimi .
SFX Au 0 simonlarnichi .
SFX Au 0 simonlarnidir .
SFX Au 0 simonlarnida .
SFX Au 0 simonlarniku .
SFX Au 0 simonlarningmi .
SFX Au 0 simonlarningchi .
SFX Au 0 simonlarningdir .
SFX Au 0 simonlarningda .
SFX Au 0 simonlarningku .
SFX Au 0 simonlardami .
SFX Au 0 simonlardachi .
SFX Au 0 simonlardadir .
SFX Au 0 simonlardada .
SFX Au 0 simonlardaku .
SFX Au 0 simonlardanmi .
SFX Au 0 simonlardanchi .
SFX Au 0 simonlardandir .
SFX Au 0 simonlardanda .
SFX Au 0 simonlardanku .
SFX Au 0 simonlardagimi .
SFX Au 0 simonlardagichi .
SFX Au 0 simonlardagidir .
SFX Au 0 simonlardagida .
SFX Au 0 simonlardagiku .
SFX Au 0 simonlardagidekmi .
SFX Au 0 simonlardagidekchi .
SFX Au 0 simonlardagidekdir .
SFX Au 0 simonlardagidekda .
SFX Au 0 simonlardagidekku .
SFX Au 0 simonlargami .
SFX Au 0 simonlargachi .
SFX Au 0 simonlargadir .
SFX Au 0 simonlargada .
SFX Au 0 simonlargaku .
SFX Au 0 simonlargachami .
SFX Au 0 simonlargachachi .
SFX Au 0 simonlargachadir .
SFX Au 0 simonlargachada .
SFX Au 0 simonlargachaku .

# OT/EGALIK : 1SHB+TSH+MI?
SFX Av Y 1000
SFX Av q g‘imnimi q
SFX Av q g‘imnichi q
SFX Av q g‘imnidir q
SFX Av q g‘imnida q
SFX Av q g‘imniku q
SFX Av q g‘imningmi q
SFX Av q g‘imningchi q
SFX Av q g‘imningdir q
SFX Av q g‘imningda q
SFX Av q g‘imningku q
SFX Av q g‘imdami q
SFX Av q g‘imdachi q
SFX Av q g‘imdadir q
SFX Av q g‘imdada q
SFX Av q g‘imdaku q
SFX Av q g‘imdanmi q
SFX Av q g‘imdanchi q
SFX Av q g‘imdandir q
SFX Av q g‘imdanda q
SFX Av q g‘imdanku q
SFX Av q g‘imdagimi q
SFX Av q g‘imdagichi q
SFX Av q g‘imdagidir q
SFX Av q g‘imdagida q
SFX Av q g‘imdagiku q
SFX Av q g‘imdagidekmi q
SFX Av q g‘imdagidekchi q
SFX Av q g‘imdagidekdir q
SFX Av q g‘imdagidekda q
SFX Av q g‘imdagidekku q
SFX Av q g‘imgami q
SFX Av q g‘imgachi q
SFX Av q g‘imgadir q
SFX Av q g‘imgada q
SFX Av q g‘imgaku q
SFX Av q g‘imgachami q
SFX Av q g‘imgachachi q
SFX Av q g‘imgachadir q
SFX Av q g‘imgachada q
SFX Av q g‘imgachaku q
SFX Av q g‘imiznimi q
SFX Av q g‘imiznichi q
SFX Av q g‘imiznidir q
SFX Av q g‘imiznida q
SFX Av q g‘imizniku q
SFX Av q g‘imizningmi q
SFX Av q g‘imizningchi q
SFX Av q g‘imizningdir q
SFX Av q g‘imizningda q
SFX Av q g‘imizningku q
SFX Av q g‘imizdami q
SFX Av q g‘imizdachi q
SFX Av q g‘imizdadir q
SFX Av q g‘imizdada q
SFX Av q g‘imizdaku q
SFX Av q g‘imizdanmi q
SFX Av q g‘imizdanchi q
SFX Av q g‘imizdandir q
SFX Av q g‘imizdanda q
SFX Av q g‘imizdanku q
SFX Av q g‘imizdagimi q
SFX Av q g‘imizdagichi q
SFX Av q g‘imizdagidir q
SFX Av q g‘imizdagida q
SFX Av q g‘imizdagiku q
SFX Av q g‘imizdagidekmi q
SFX Av q g‘imizdagidekchi q
SFX Av q g‘imizdagidekdir q
SFX Av q g‘imizdagidekda q
SFX Av q g‘imizdagidekku q
SFX Av q g‘imizgami q
SFX Av q g‘imizgachi q
SFX Av q g‘imizgadir q
SFX Av q g‘imizgada q
SFX Av q g‘imizgaku q
SFX Av q g‘imizgachami q
SFX Av q g‘imizgachachi q
SFX Av q g‘imizgachadir q
SFX Av q g‘imizgachada q
SFX Av q g‘imizgachaku q
SFX Av q g‘ingnimi q
SFX Av q g‘ingnichi q
SFX Av q g‘ingnidir q
SFX Av q g‘ingnida q
SFX Av q g‘ingniku q
SFX Av q g‘ingningmi q
SFX Av q g‘ingningchi q
SFX Av q g‘ingningdir q
SFX Av q g‘ingningda q
SFX Av q g‘ingningku q
SFX Av q g‘ingdami q
SFX Av q g‘ingdachi q
SFX Av q g‘ingdadir q
SFX Av q g‘ingdada q
SFX Av q g‘ingdaku q
SFX Av q g‘ingdanmi q
SFX Av q g‘ingdanchi q
SFX Av q g‘ingdandir q
SFX Av q g‘ingdanda q
SFX Av q g‘ingdanku q
SFX Av q g‘ingdagimi q
SFX Av q g‘ingdagichi q
SFX Av q g‘ingdagidir q
SFX Av q g‘ingdagida q
SFX Av q g‘ingdagiku q
SFX Av q g‘ingdagidekmi q
SFX Av q g‘ingdagidekchi q
SFX Av q g‘ingdagidekdir q
SFX Av q g‘ingdagidekda q
SFX Av q g‘ingdagidekku q
SFX Av q g‘inggami q
SFX Av q g‘inggachi q
SFX Av q g‘inggadir q
SFX Av q g‘inggada q
SFX Av q g‘inggaku q
SFX Av q g‘inggachami q
SFX Av q g‘inggachachi q
SFX Av q g‘inggachadir q
SFX Av q g‘inggachada q
SFX Av q g‘inggachaku q
SFX Av q g‘ingiznimi q
SFX Av q g‘ingiznichi q
SFX Av q g‘ingiznidir q
SFX Av q g‘ingiznida q
SFX Av q g‘ingizniku q
SFX Av q g‘ingizningmi q
SFX Av q g‘ingizningchi q
SFX Av q g‘ingizningdir q
SFX Av q g‘ingizningda q
SFX Av q g‘ingizningku q
SFX Av q g‘ingizdami q
SFX Av q g‘ingizdachi q
SFX Av q g‘ingizdadir q
SFX Av q g‘ingizdada q
SFX Av q g‘ingizdaku q
SFX Av q g‘ingizdanmi q
SFX Av q g‘ingizdanchi q
SFX Av q g‘ingizdandir q
SFX Av q g‘ingizdanda q
SFX Av q g‘ingizdanku q
SFX Av q g‘ingizdagimi q
SFX Av q g‘ingizdagichi q
SFX Av q g‘ingizdagidir q
SFX Av q g‘ingizdagida q
SFX Av q g‘ingizdagiku q
SFX Av q g‘ingizdagidekmi q
SFX Av q g‘ingizdagidekchi q
SFX Av q g‘ingizdagidekdir q
SFX Av q g‘ingizdagidekda q
SFX Av q g‘ingizdagidekku q
SFX Av q g‘ingizgami q
SFX Av q g‘ingizgachi q
SFX Av q g‘ingizgadir q
SFX Av q g‘ingizgada q
SFX Av q g‘ingizgaku q
SFX Av q g‘ingizgachami q
SFX Av q g‘ingizgachachi q
SFX Av q g‘ingizgachadir q
SFX Av q g‘ingizgachada q
SFX Av q g‘ingizgachaku q
SFX Av q g‘inimi q
SFX Av q g‘inichi q
SFX Av q g‘inidir q
SFX Av q g‘inida q
SFX Av q g‘iniku q
SFX Av q g‘iningmi q
SFX Av q g‘iningchi q
SFX Av q g‘iningdir q
SFX Av q g‘iningda q
SFX Av q g‘iningku q
SFX Av q g‘idami q
SFX Av q g‘idachi q
SFX Av q g‘idadir q
SFX Av q g‘idada q
SFX Av q g‘idaku q
SFX Av q g‘idanmi q
SFX Av q g‘idanchi q
SFX Av q g‘idandir q
SFX Av q g‘idanda q
SFX Av q g‘idanku q
SFX Av q g‘idagimi q
SFX Av q g‘idagichi q
SFX Av q g‘idagidir q
SFX Av q g‘idagida q
SFX Av q g‘idagiku q
SFX Av q g‘idagidekmi q
SFX Av q g‘idagidekchi q
SFX Av q g‘idagidekdir q
SFX Av q g‘idagidekda q
SFX Av q g‘idagidekku q
SFX Av q g‘igami q
SFX Av q g‘igachi q
SFX Av q g‘igadir q
SFX Av q g‘igada q
SFX Av q g‘igaku q
SFX Av q g‘igachami q
SFX Av q g‘igachachi q
SFX Av q g‘igachadir q
SFX Av q g‘igachada q
SFX Av q g‘igachaku q
SFX Av k gimnimi k
SFX Av k gimnichi k
SFX Av k gimnidir k
SFX Av k gimnida k
SFX Av k gimniku k
SFX Av k gimningmi k
SFX Av k gimningchi k
SFX Av k gimningdir k
SFX Av k gimningda k
SFX Av k gimningku k
SFX Av k gimdami k
SFX Av k gimdachi k
SFX Av k gimdadir k
SFX Av k gimdada k
SFX Av k gimdaku k
SFX Av k gimdanmi k
SFX Av k gimdanchi k
SFX Av k gimdandir k
SFX Av k gimdanda k
SFX Av k gimdanku k
SFX Av k gimdagimi k
SFX Av k gimdagichi k
SFX Av k gimdagidir k
SFX Av k gimdagida k
SFX Av k gimdagiku k
SFX Av k gimdagidekmi k
SFX Av k gimdagidekchi k
SFX Av k gimdagidekdir k
SFX Av k gimdagidekda k
SFX Av k gimdagidekku k
SFX Av k gimgami k
SFX Av k gimgachi k
SFX Av k gimgadir k
SFX Av k gimgada k
SFX Av k gimgaku k
SFX Av k gimgachami k
SFX Av k gimgachachi k
SFX Av k gimgachadir k
SFX Av k gimgachada k
SFX Av k gimgachaku k
SFX Av k gimiznimi k
SFX Av k gimiznichi k
SFX Av k gimiznidir k
SFX Av k gimiznida k
SFX Av k gimizniku k
SFX Av k gimizningmi k
SFX Av k gimizningchi k
SFX Av k gimizningdir k
SFX Av k gimizningda k
SFX Av k gimizningku k
SFX Av k gimizdami k
SFX Av k gimizdachi k
SFX Av k gimizdadir k
SFX Av k gimizdada k
SFX Av k gimizdaku k
SFX Av k gimizdanmi k
SFX Av k gimizdanchi k
SFX Av k gimizdandir k
SFX Av k gimizdanda k
SFX Av k gimizdanku k
SFX Av k gimizdagimi k
SFX Av k gimizdagichi k
SFX Av k gimizdagidir k
SFX Av k gimizdagida k
SFX Av k gimizdagiku k
SFX Av k gimizdagidekmi k
SFX Av k gimizdagidekchi k
SFX Av k gimizdagidekdir k
SFX Av k gimizdagidekda k
SFX Av k gimizdagidekku k
SFX Av k gimizgami k
SFX Av k gimizgachi k
SFX Av k gimizgadir k
SFX Av k gimizgada k
SFX Av k gimizgaku k
SFX Av k gimizgachami k
SFX Av k gimizgachachi k
SFX Av k gimizgachadir k
SFX Av k gimizgachada k
SFX Av k gimizgachaku k
SFX Av k gingnimi k
SFX Av k gingnichi k
SFX Av k gingnidir k
SFX Av k gingnida k
SFX Av k gingniku k
SFX Av k gingningmi k
SFX Av k gingningchi k
SFX Av k gingningdir k
SFX Av k gingningda k
SFX Av k gingningku k
SFX Av k gingdami k
SFX Av k gingdachi k
SFX Av k gingdadir k
SFX Av k gingdada k
SFX Av k gingdaku k
SFX Av k gingdanmi k
SFX Av k gingdanchi k
SFX Av k gingdandir k
SFX Av k gingdanda k
SFX Av k gingdanku k
SFX Av k gingdagimi k
SFX Av k gingdagichi k
SFX Av k gingdagidir k
SFX Av k gingdagida k
SFX Av k gingdagiku k
SFX Av k gingdagidekmi k
SFX Av k gingdagidekchi k
SFX Av k gingdagidekdir k
SFX Av k gingdagidekda k
SFX Av k gingdagidekku k
SFX Av k ginggami k
SFX Av k ginggachi k
SFX Av k ginggadir k
SFX Av k ginggada k
SFX Av k ginggaku k
SFX Av k ginggachami k
SFX Av k ginggachachi k
SFX Av k ginggachadir k
SFX Av k ginggachada k
SFX Av k ginggachaku k
SFX Av k gingiznimi k
SFX Av k gingiznichi k
SFX Av k gingiznidir k
SFX Av k gingiznida k
SFX Av k gingizniku k
SFX Av k gingizningmi k
SFX Av k gingizningchi k
SFX Av k gingizningdir k
SFX Av k gingizningda k
SFX Av k gingizningku k
SFX Av k gingizdami k
SFX Av k gingizdachi k
SFX Av k gingizdadir k
SFX Av k gingizdada k
SFX Av k gingizdaku k
SFX Av k gingizdanmi k
SFX Av k gingizdanchi k
SFX Av k gingizdandir k
SFX Av k gingizdanda k
SFX Av k gingizdanku k
SFX Av k gingizdagimi k
SFX Av k gingizdagichi k
SFX Av k gingizdagidir k
SFX Av k gingizdagida k
SFX Av k gingizdagiku k
SFX Av k gingizdagidekmi k
SFX Av k gingizdagidekchi k
SFX Av k gingizdagidekdir k
SFX Av k gingizdagidekda k
SFX Av k gingizdagidekku k
SFX Av k gingizgami k
SFX Av k gingizgachi k
SFX Av k gingizgadir k
SFX Av k gingizgada k
SFX Av k gingizgaku k
SFX Av k gingizgachami k
SFX Av k gingizgachachi k
SFX Av k gingizgachadir k
SFX Av k gingizgachada k
SFX Av k gingizgachaku k
SFX Av k ginimi k
SFX Av k ginichi k
SFX Av k ginidir k
SFX Av k ginida k
SFX Av k giniku k
SFX Av k giningmi k
SFX Av k giningchi k
SFX Av k giningdir k
SFX Av k giningda k
SFX Av k giningku k
SFX Av k gidami k
SFX Av k gidachi k
SFX Av k gidadir k
SFX Av k gidada k
SFX Av k gidaku k
SFX Av k gidanmi k
SFX Av k gidanchi k
SFX Av k gidandir k
SFX Av k gidanda k
SFX Av k gidanku k
SFX Av k gidagimi k
SFX Av k gidagichi k
SFX Av k gidagidir k
SFX Av k gidagida k
SFX Av k gidagiku k
SFX Av k gidagidekmi k
SFX Av k gidagidekchi k
SFX Av k gidagidekdir k
SFX Av k gidagidekda k
SFX Av k gidagidekku k
SFX Av k gigami k
SFX Av k gigachi k
SFX Av k gigadir k
SFX Av k gigada k
SFX Av k gigaku k
SFX Av k gigachami k
SFX Av k gigachachi k
SFX Av k gigachadir k
SFX Av k gigachada k
SFX Av k gigachaku k
SFX Av 0 mnimi [ai]
SFX Av 0 mnichi [ai]
SFX Av 0 mnidir [ai]
SFX Av 0 mnida [ai]
SFX Av 0 mniku [ai]
SFX Av 0 mningmi [ai]
SFX Av 0 mningchi [ai]
SFX Av 0 mningdir [ai]
SFX Av 0 mningda [ai]
SFX Av 0 mningku [ai]
SFX Av 0 mdami [ai]
SFX Av 0 mdachi [ai]
SFX Av 0 mdadir [ai]
SFX Av 0 mdada [ai]
SFX Av 0 mdaku [ai]
SFX Av 0 mdanmi [ai]
SFX Av 0 mdanchi [ai]
SFX Av 0 mdandir [ai]
SFX Av 0 mdanda [ai]
SFX Av 0 mdanku [ai]
SFX Av 0 mdagimi [ai]
SFX Av 0 mdagichi [ai]
SFX Av 0 mdagidir [ai]
SFX Av 0 mdagida [ai]
SFX Av 0 mdagiku [ai]
SFX Av 0 mdagidekmi [ai]
SFX Av 0 mdagidekchi [ai]
SFX Av 0 mdagidekdir [ai]
SFX Av 0 mdagidekda [ai]
SFX Av 0 mdagidekku [ai]
SFX Av 0 mgami [ai]
SFX Av 0 mgachi [ai]
SFX Av 0 mgadir [ai]
SFX Av 0 mgada [ai]
SFX Av 0 mgaku [ai]
SFX Av 0 mgachami [ai]
SFX Av 0 mgachachi [ai]
SFX Av 0 mgachadir [ai]
SFX Av 0 mgachada [ai]
SFX Av 0 mgachaku [ai]
SFX Av 0 miznimi [ai]
SFX Av 0 miznichi [ai]
SFX Av 0 miznidir [ai]
SFX Av 0 miznida [ai]
SFX Av 0 mizniku [ai]
SFX Av 0 mizningmi [ai]
SFX Av 0 mizningchi [ai]
SFX Av 0 mizningdir [ai]
SFX Av 0 mizningda [ai]
SFX Av 0 mizningku [ai]
SFX Av 0 mizdami [ai]
SFX Av 0 mizdachi [ai]
SFX Av 0 mizdadir [ai]
SFX Av 0 mizdada [ai]
SFX Av 0 mizdaku [ai]
SFX Av 0 mizdanmi [ai]
SFX Av 0 mizdanchi [ai]
SFX Av 0 mizdandir [ai]
SFX Av 0 mizdanda [ai]
SFX Av 0 mizdanku [ai]
SFX Av 0 mizdagimi [ai]
SFX Av 0 mizdagichi [ai]
SFX Av 0 mizdagidir [ai]
SFX Av 0 mizdagida [ai]
SFX Av 0 mizdagiku [ai]
SFX Av 0 mizdagidekmi [ai]
SFX Av 0 mizdagidekchi [ai]
SFX Av 0 mizdagidekdir [ai]
SFX Av 0 mizdagidekda [ai]
SFX Av 0 mizdagidekku [ai]
SFX Av 0 mizgami [ai]
SFX Av 0 mizgachi [ai]
SFX Av 0 mizgadir [ai]
SFX Av 0 mizgada [ai]
SFX Av 0 mizgaku [ai]
SFX Av 0 mizgachami [ai]
SFX Av 0 mizgachachi [ai]
SFX Av 0 mizgachadir [ai]
SFX Av 0 mizgachada [ai]
SFX Av 0 mizgachaku [ai]
SFX Av 0 ngnimi [ai]
SFX Av 0 ngnichi [ai]
SFX Av 0 ngnidir [ai]
SFX Av 0 ngnida [ai]
SFX Av 0 ngniku [ai]
SFX Av 0 ngningmi [ai]
SFX Av 0 ngningchi [ai]
SFX Av 0 ngningdir [ai]
SFX Av 0 ngningda [ai]
SFX Av 0 ngningku [ai]
SFX Av 0 ngdami [ai]
SFX Av 0 ngdachi [ai]
SFX Av 0 ngdadir [ai]
SFX Av 0 ngdada [ai]
SFX Av 0 ngdaku [ai]
SFX Av 0 ngdanmi [ai]
SFX Av 0 ngdanchi [ai]
SFX Av 0 ngdandir [ai]
SFX Av 0 ngdanda [ai]
SFX Av 0 ngdanku [ai]
SFX Av 0 ngdagimi [ai]
SFX Av 0 ngdagichi [ai]
SFX Av 0 ngdagidir [ai]
SFX Av 0 ngdagida [ai]
SFX Av 0 ngdagiku [ai]
SFX Av 0 ngdagidekmi [ai]
SFX Av 0 ngdagidekchi [ai]
SFX Av 0 ngdagidekdir [ai]
SFX Av 0 ngdagidekda [ai]
SFX Av 0 ngdagidekku [ai]
SFX Av 0 nggami [ai]
SFX Av 0 nggachi [ai]
SFX Av 0 nggadir [ai]
SFX Av 0 nggada [ai]
SFX Av 0 nggaku [ai]
SFX Av 0 nggachami [ai]
SFX Av 0 nggachachi [ai]
SFX Av 0 nggachadir [ai]
SFX Av 0 nggachada [ai]
SFX Av 0 nggachaku [ai]
SFX Av 0 ngiznimi [ai]
SFX Av 0 ngiznichi [ai]
SFX Av 0 ngiznidir [ai]
SFX Av 0 ngiznida [ai]
SFX Av 0 ngizniku [ai]
SFX Av 0 ngizningmi [ai]
SFX Av 0 ngizningchi [ai]
SFX Av 0 ngizningdir [ai]
SFX Av 0 ngizningda [ai]
SFX Av 0 ngizningku [ai]
SFX Av 0 ngizdami [ai]
SFX Av 0 ngizdachi [ai]
SFX Av 0 ngizdadir [ai]
SFX Av 0 ngizdada [ai]
SFX Av 0 ngizdaku [ai]
SFX Av 0 ngizdanmi [ai]
SFX Av 0 ngizdanchi [ai]
SFX Av 0 ngizdandir [ai]
SFX Av 0 ngizdanda [ai]
SFX Av 0 ngizdanku [ai]
SFX Av 0 ngizdagimi [ai]
SFX Av 0 ngizdagichi [ai]
SFX Av 0 ngizdagidir [ai]
SFX Av 0 ngizdagida [ai]
SFX Av 0 ngizdagiku [ai]
SFX Av 0 ngizdagidekmi [ai]
SFX Av 0 ngizdagidekchi [ai]
SFX Av 0 ngizdagidekdir [ai]
SFX Av 0 ngizdagidekda [ai]
SFX Av 0 ngizdagidekku [ai]
SFX Av 0 ngizgami [ai]
SFX Av 0 ngizgachi [ai]
SFX Av 0 ngizgadir [ai]
SFX Av 0 ngizgada [ai]
SFX Av 0 ngizgaku [ai]
SFX Av 0 ngizgachami [ai]
SFX Av 0 ngizgachachi [ai]
SFX Av 0 ngizgachadir [ai]
SFX Av 0 ngizgachada [ai]
SFX Av 0 ngizgachaku [ai]
SFX Av 0 sinimi [ai]
SFX Av 0 sinichi [ai]
SFX Av 0 sinidir [ai]
SFX Av 0 sinida [ai]
SFX Av 0 siniku [ai]
SFX Av 0 siningmi [ai]
SFX Av 0 siningchi [ai]
SFX Av 0 siningdir [ai]
SFX Av 0 siningda [ai]
SFX Av 0 siningku [ai]
SFX Av 0 sidami [ai]
SFX Av 0 sidachi [ai]
SFX Av 0 sidadir [ai]
SFX Av 0 sidada [ai]
SFX Av 0 sidaku [ai]
SFX Av 0 sidanmi [ai]
SFX Av 0 sidanchi [ai]
SFX Av 0 sidandir [ai]
SFX Av 0 sidanda [ai]
SFX Av 0 sidanku [ai]
SFX Av 0 sidagimi [ai]
SFX Av 0 sidagichi [ai]
SFX Av 0 sidagidir [ai]
SFX Av 0 sidagida [ai]
SFX Av 0 sidagiku [ai]
SFX Av 0 sidagidekmi [ai]
SFX Av 0 sidagidekchi [ai]
SFX Av 0 sidagidekdir [ai]
SFX Av 0 sidagidekda [ai]
SFX Av 0 sidagidekku [ai]
SFX Av 0 sigami [ai]
SFX Av 0 sigachi [ai]
SFX Av 0 sigadir [ai]
SFX Av 0 sigada [ai]
SFX Av 0 sigaku [ai]
SFX Av 0 sigachami [ai]
SFX Av 0 sigachachi [ai]
SFX Av 0 sigachadir [ai]
SFX Av 0 sigachada [ai]
SFX Av 0 sigachaku [ai]
SFX Av 0 yimnimi [eou‘]
SFX Av 0 yimnichi [eou‘]
SFX Av 0 yimnidir [eou‘]
SFX Av 0 yimnida [eou‘]
SFX Av 0 yimniku [eou‘]
SFX Av 0 yimningmi [eou‘]
SFX Av 0 yimningchi [eou‘]
SFX Av 0 yimningdir [eou‘]
SFX Av 0 yimningda [eou‘]
SFX Av 0 yimningku [eou‘]
SFX Av 0 yimdami [eou‘]
SFX Av 0 yimdachi [eou‘]
SFX Av 0 yimdadir [eou‘]
SFX Av 0 yimdada [eou‘]
SFX Av 0 yimdaku [eou‘]
SFX Av 0 yimdanmi [eou‘]
SFX Av 0 yimdanchi [eou‘]
SFX Av 0 yimdandir [eou‘]
SFX Av 0 yimdanda [eou‘]
SFX Av 0 yimdanku [eou‘]
SFX Av 0 yimdagimi [eou‘]
SFX Av 0 yimdagichi [eou‘]
SFX Av 0 yimdagidir [eou‘]
SFX Av 0 yimdagida [eou‘]
SFX Av 0 yimdagiku [eou‘]
SFX Av 0 yimdagidekmi [eou‘]
SFX Av 0 yimdagidekchi [eou‘]
SFX Av 0 yimdagidekdir [eou‘]
SFX Av 0 yimdagidekda [eou‘]
SFX Av 0 yimdagidekku [eou‘]
SFX Av 0 yimgami [eou‘]
SFX Av 0 yimgachi [eou‘]
SFX Av 0 yimgadir [eou‘]
SFX Av 0 yimgada [eou‘]
SFX Av 0 yimgaku [eou‘]
SFX Av 0 yimgachami [eou‘]
SFX Av 0 yimgachachi [eou‘]
SFX Av 0 yimgachadir [eou‘]
SFX Av 0 yimgachada [eou‘]
SFX Av 0 yimgachaku [eou‘]
SFX Av 0 yimiznimi [eou‘]
SFX Av 0 yimiznichi [eou‘]
SFX Av 0 yimiznidir [eou‘]
SFX Av 0 yimiznida [eou‘]
SFX Av 0 yimizniku [eou‘]
SFX Av 0 yimizningmi [eou‘]
SFX Av 0 yimizningchi [eou‘]
SFX Av 0 yimizningdir [eou‘]
SFX Av 0 yimizningda [eou‘]
SFX Av 0 yimizningku [eou‘]
SFX Av 0 yimizdami [eou‘]
SFX Av 0 yimizdachi [eou‘]
SFX Av 0 yimizdadir [eou‘]
SFX Av 0 yimizdada [eou‘]
SFX Av 0 yimizdaku [eou‘]
SFX Av 0 yimizdanmi [eou‘]
SFX Av 0 yimizdanchi [eou‘]
SFX Av 0 yimizdandir [eou‘]
SFX Av 0 yimizdanda [eou‘]
SFX Av 0 yimizdanku [eou‘]
SFX Av 0 yimizdagimi [eou‘]
SFX Av 0 yimizdagichi [eou‘]
SFX Av 0 yimizdagidir [eou‘]
SFX Av 0 yimizdagida [eou‘]
SFX Av 0 yimizdagiku [eou‘]
SFX Av 0 yimizdagidekmi [eou‘]
SFX Av 0 yimizdagidekchi [eou‘]
SFX Av 0 yimizdagidekdir [eou‘]
SFX Av 0 yimizdagidekda [eou‘]
SFX Av 0 yimizdagidekku [eou‘]
SFX Av 0 yimizgami [eou‘]
SFX Av 0 yimizgachi [eou‘]
SFX Av 0 yimizgadir [eou‘]
SFX Av 0 yimizgada [eou‘]
SFX Av 0 yimizgaku [eou‘]
SFX Av 0 yimizgachami [eou‘]
SFX Av 0 yimizgachachi [eou‘]
SFX Av 0 yimizgachadir [eou‘]
SFX Av 0 yimizgachada [eou‘]
SFX Av 0 yimizgachaku [eou‘]
SFX Av 0 yingnimi [eou‘]
SFX Av 0 yingnichi [eou‘]
SFX Av 0 yingnidir [eou‘]
SFX Av 0 yingnida [eou‘]
SFX Av 0 yingniku [eou‘]
SFX Av 0 yingningmi [eou‘]
SFX Av 0 yingningchi [eou‘]
SFX Av 0 yingningdir [eou‘]
SFX Av 0 yingningda [eou‘]
SFX Av 0 yingningku [eou‘]
SFX Av 0 yingdami [eou‘]
SFX Av 0 yingdachi [eou‘]
SFX Av 0 yingdadir [eou‘]
SFX Av 0 yingdada [eou‘]
SFX Av 0 yingdaku [eou‘]
SFX Av 0 yingdanmi [eou‘]
SFX Av 0 yingdanchi [eou‘]
SFX Av 0 yingdandir [eou‘]
SFX Av 0 yingdanda [eou‘]
SFX Av 0 yingdanku [eou‘]
SFX Av 0 yingdagimi [eou‘]
SFX Av 0 yingdagichi [eou‘]
SFX Av 0 yingdagidir [eou‘]
SFX Av 0 yingdagida [eou‘]
SFX Av 0 yingdagiku [eou‘]
SFX Av 0 yingdagidekmi [eou‘]
SFX Av 0 yingdagidekchi [eou‘]
SFX Av 0 yingdagidekdir [eou‘]
SFX Av 0 yingdagidekda [eou‘]
SFX Av 0 yingdagidekku [eou‘]
SFX Av 0 yinggami [eou‘]
SFX Av 0 yinggachi [eou‘]
SFX Av 0 yinggadir [eou‘]
SFX Av 0 yinggada [eou‘]
SFX Av 0 yinggaku [eou‘]
SFX Av 0 yinggachami [eou‘]
SFX Av 0 yinggachachi [eou‘]
SFX Av 0 yinggachadir [eou‘]
SFX Av 0 yinggachada [eou‘]
SFX Av 0 yinggachaku [eou‘]
SFX Av 0 yingiznimi [eou‘]
SFX Av 0 yingiznichi [eou‘]
SFX Av 0 yingiznidir [eou‘]
SFX Av 0 yingiznida [eou‘]
SFX Av 0 yingizniku [eou‘]
SFX Av 0 yingizningmi [eou‘]
SFX Av 0 yingizningchi [eou‘]
SFX Av 0 yingizningdir [eou‘]
SFX Av 0 yingizningda [eou‘]
SFX Av 0 yingizningku [eou‘]
SFX Av 0 yingizdami [eou‘]
SFX Av 0 yingizdachi [eou‘]
SFX Av 0 yingizdadir [eou‘]
SFX Av 0 yingizdada [eou‘]
SFX Av 0 yingizdaku [eou‘]
SFX Av 0 yingizdanmi [eou‘]
SFX Av 0 yingizdanchi [eou‘]
SFX Av 0 yingizdandir [eou‘]
SFX Av 0 yingizdanda [eou‘]
SFX Av 0 yingizdanku [eou‘]
SFX Av 0 yingizdagimi [eou‘]
SFX Av 0 yingizdagichi [eou‘]
SFX Av 0 yingizdagidir [eou‘]
SFX Av 0 yingizdagida [eou‘]
SFX Av 0 yingizdagiku [eou‘]
SFX Av 0 yingizdagidekmi [eou‘]
SFX Av 0 yingizdagidekchi [eou‘]
SFX Av 0 yingizdagidekdir [eou‘]
SFX Av 0 yingizdagidekda [eou‘]
SFX Av 0 yingizdagidekku [eou‘]
SFX Av 0 yingizgami [eou‘]
SFX Av 0 yingizgachi [eou‘]
SFX Av 0 yingizgadir [eou‘]
SFX Av 0 yingizgada [eou‘]
SFX Av 0 yingizgaku [eou‘]
SFX Av 0 yingizgachami [eou‘]
SFX Av 0 yingizgachachi [eou‘]
SFX Av 0 yingizgachadir [eou‘]
SFX Av 0 yingizgachada [eou‘]
SFX Av 0 yingizgachaku [eou‘]
SFX Av 0 sinimi [eou‘]
SFX Av 0 sinichi [eou‘]
SFX Av 0 sinidir [eou‘]
SFX Av 0 sinida [eou‘]
SFX Av 0 siniku [eou‘]
SFX Av 0 siningmi [eou‘]
SFX Av 0 siningchi [eou‘]
SFX Av 0 siningdir [eou‘]
SFX Av 0 siningda [eou‘]
SFX Av 0 siningku [eou‘]
SFX Av 0 sidami [eou‘]
SFX Av 0 sidachi [eou‘]
SFX Av 0 sidadir [eou‘]
SFX Av 0 sidada [eou‘]
SFX Av 0 sidaku [eou‘]
SFX Av 0 sidanmi [eou‘]
SFX Av 0 sidanchi [eou‘]
SFX Av 0 sidandir [eou‘]
SFX Av 0 sidanda [eou‘]
SFX Av 0 sidanku [eou‘]
SFX Av 0 sidagimi [eou‘]
SFX Av 0 sidagichi [eou‘]
SFX Av 0 sidagidir [eou‘]
SFX Av 0 sidagida [eou‘]
SFX Av 0 sidagiku [eou‘]
SFX Av 0 sidagidekmi [eou‘]
SFX Av 0 sidagidekchi [eou‘]
SFX Av 0 sidagidekdir [eou‘]
SFX Av 0 sidagidekda [eou‘]
SFX Av 0 sidagidekku [eou‘]
SFX Av 0 sigami [eou‘]
SFX Av 0 sigachi [eou‘]
SFX Av 0 sigadir [eou‘]
SFX Av 0 sigada [eou‘]
SFX Av 0 sigaku [eou‘]
SFX Av 0 sigachami [eou‘]
SFX Av 0 sigachachi [eou‘]
SFX Av 0 sigachadir [eou‘]
SFX Av 0 sigachada [eou‘]
SFX Av 0 sigachaku [eou‘]
SFX Av 0 imnimi [^aieouqk‘]
SFX Av 0 imnichi [^aieouqk‘]
SFX Av 0 imnidir [^aieouqk‘]
SFX Av 0 imnida [^aieouqk‘]
SFX Av 0 imniku [^aieouqk‘]
SFX Av 0 imningmi [^aieouqk‘]
SFX Av 0 imningchi [^aieouqk‘]
SFX Av 0 imningdir [^aieouqk‘]
SFX Av 0 imningda [^aieouqk‘]
SFX Av 0 imningku [^aieouqk‘]
SFX Av 0 imdami [^aieouqk‘]
SFX Av 0 imdachi [^aieouqk‘]
SFX Av 0 imdadir [^aieouqk‘]
SFX Av 0 imdada [^aieouqk‘]
SFX Av 0 imdaku [^aieouqk‘]
SFX Av 0 imdanmi [^aieouqk‘]
SFX Av 0 imdanchi [^aieouqk‘]
SFX Av 0 imdandir [^aieouqk‘]
SFX Av 0 imdanda [^aieouqk‘]
SFX Av 0 imdanku [^aieouqk‘]
SFX Av 0 imdagimi [^aieouqk‘]
SFX Av 0 imdagichi [^aieouqk‘]
SFX Av 0 imdagidir [^aieouqk‘]
SFX Av 0 imdagida [^aieouqk‘]
SFX Av 0 imdagiku [^aieouqk‘]
SFX Av 0 imdagidekmi [^aieouqk‘]
SFX Av 0 imdagidekchi [^aieouqk‘]
SFX Av 0 imdagidekdir [^aieouqk‘]
SFX Av 0 imdagidekda [^aieouqk‘]
SFX Av 0 imdagidekku [^aieouqk‘]
SFX Av 0 imgami [^aieouqk‘]
SFX Av 0 imgachi [^aieouqk‘]
SFX Av 0 imgadir [^aieouqk‘]
SFX Av 0 imgada [^aieouqk‘]
SFX Av 0 imgaku [^aieouqk‘]
SFX Av 0 imgachami [^aieouqk‘]
SFX Av 0 imgachachi [^aieouqk‘]
SFX Av 0 imgachadir [^aieouqk‘]
SFX Av 0 imgachada [^aieouqk‘]
SFX Av 0 imgachaku [^aieouqk‘]
SFX Av 0 imiznimi [^aieouqk‘]
SFX Av 0 imiznichi [^aieouqk‘]
SFX Av 0 imiznidir [^aieouqk‘]
SFX Av 0 imiznida [^aieouqk‘]
SFX Av 0 imizniku [^aieouqk‘]
SFX Av 0 imizningmi [^aieouqk‘]
SFX Av 0 imizningchi [^aieouqk‘]
SFX Av 0 imizningdir [^aieouqk‘]
SFX Av 0 imizningda [^aieouqk‘]
SFX Av 0 imizningku [^aieouqk‘]
SFX Av 0 imizdami [^aieouqk‘]
SFX Av 0 imizdachi [^aieouqk‘]
SFX Av 0 imizdadir [^aieouqk‘]
SFX Av 0 imizdada [^aieouqk‘]
SFX Av 0 imizdaku [^aieouqk‘]
SFX Av 0 imizdanmi [^aieouqk‘]
SFX Av 0 imizdanchi [^aieouqk‘]
SFX Av 0 imizdandir [^aieouqk‘]
SFX Av 0 imizdanda [^aieouqk‘]
SFX Av 0 imizdanku [^aieouqk‘]
SFX Av 0 imizdagimi [^aieouqk‘]
SFX Av 0 imizdagichi [^aieouqk‘]
SFX Av 0 imizdagidir [^aieouqk‘]
SFX Av 0 imizdagida [^aieouqk‘]
SFX Av 0 imizdagiku [^aieouqk‘]
SFX Av 0 imizdagidekmi [^aieouqk‘]
SFX Av 0 imizdagidekchi [^aieouqk‘]
SFX Av 0 imizdagidekdir [^aieouqk‘]
SFX Av 0 imizdagidekda [^aieouqk‘]
SFX Av 0 imizdagidekku [^aieouqk‘]
SFX Av 0 imizgami [^aieouqk‘]
SFX Av 0 imizgachi [^aieouqk‘]
SFX Av 0 imizgadir [^aieouqk‘]
SFX Av 0 imizgada [^aieouqk‘]
SFX Av 0 imizgaku [^aieouqk‘]
SFX Av 0 imizgachami [^aieouqk‘]
SFX Av 0 imizgachachi [^aieouqk‘]
SFX Av 0 imizgachadir [^aieouqk‘]
SFX Av 0 imizgachada [^aieouqk‘]
SFX Av 0 imizgachaku [^aieouqk‘]
SFX Av 0 ingnimi [^aieouqk‘]
SFX Av 0 ingnichi [^aieouqk‘]
SFX Av 0 ingnidir [^aieouqk‘]
SFX Av 0 ingnida [^aieouqk‘]
SFX Av 0 ingniku [^aieouqk‘]
SFX Av 0 ingningmi [^aieouqk‘]
SFX Av 0 ingningchi [^aieouqk‘]
SFX Av 0 ingningdir [^aieouqk‘]
SFX Av 0 ingningda [^aieouqk‘]
SFX Av 0 ingningku [^aieouqk‘]
SFX Av 0 ingdami [^aieouqk‘]
SFX Av 0 ingdachi [^aieouqk‘]
SFX Av 0 ingdadir [^aieouqk‘]
SFX Av 0 ingdada [^aieouqk‘]
SFX Av 0 ingdaku [^aieouqk‘]
SFX Av 0 ingdanmi [^aieouqk‘]
SFX Av 0 ingdanchi [^aieouqk‘]
SFX Av 0 ingdandir [^aieouqk‘]
SFX Av 0 ingdanda [^aieouqk‘]
SFX Av 0 ingdanku [^aieouqk‘]
SFX Av 0 ingdagimi [^aieouqk‘]
SFX Av 0 ingdagichi [^aieouqk‘]
SFX Av 0 ingdagidir [^aieouqk‘]
SFX Av 0 ingdagida [^aieouqk‘]
SFX Av 0 ingdagiku [^aieouqk‘]
SFX Av 0 ingdagidekmi [^aieouqk‘]
SFX Av 0 ingdagidekchi [^aieouqk‘]
SFX Av 0 ingdagidekdir [^aieouqk‘]
SFX Av 0 ingdagidekda [^aieouqk‘]
SFX Av 0 ingdagidekku [^aieouqk‘]
SFX Av 0 inggami [^aieouqk‘]
SFX Av 0 inggachi [^aieouqk‘]
SFX Av 0 inggadir [^aieouqk‘]
SFX Av 0 inggada [^aieouqk‘]
SFX Av 0 inggaku [^aieouqk‘]
SFX Av 0 inggachami [^aieouqk‘]
SFX Av 0 inggachachi [^aieouqk‘]
SFX Av 0 inggachadir [^aieouqk‘]
SFX Av 0 inggachada [^aieouqk‘]
SFX Av 0 inggachaku [^aieouqk‘]
SFX Av 0 ingiznimi [^aieouqk‘]
SFX Av 0 ingiznichi [^aieouqk‘]
SFX Av 0 ingiznidir [^aieouqk‘]
SFX Av 0 ingiznida [^aieouqk‘]
SFX Av 0 ingizniku [^aieouqk‘]
SFX Av 0 ingizningmi [^aieouqk‘]
SFX Av 0 ingizningchi [^aieouqk‘]
SFX Av 0 ingizningdir [^aieouqk‘]
SFX Av 0 ingizningda [^aieouqk‘]
SFX Av 0 ingizningku [^aieouqk‘]
SFX Av 0 ingizdami [^aieouqk‘]
SFX Av 0 ingizdachi [^aieouqk‘]
SFX Av 0 ingizdadir [^aieouqk‘]
SFX Av 0 ingizdada [^aieouqk‘]
SFX Av 0 ingizdaku [^aieouqk‘]
SFX Av 0 ingizdanmi [^aieouqk‘]
SFX Av 0 ingizdanchi [^aieouqk‘]
SFX Av 0 ingizdandir [^aieouqk‘]
SFX Av 0 ingizdanda [^aieouqk‘]
SFX Av 0 ingizdanku [^aieouqk‘]
SFX Av 0 ingizdagimi [^aieouqk‘]
SFX Av 0 ingizdagichi [^aieouqk‘]
SFX Av 0 ingizdagidir [^aieouqk‘]
SFX Av 0 ingizdagida [^aieouqk‘]
SFX Av 0 ingizdagiku [^aieouqk‘]
SFX Av 0 ingizdagidekmi [^aieouqk‘]
SFX Av 0 ingizdagidekchi [^aieouqk‘]
SFX Av 0 ingizdagidekdir [^aieouqk‘]
SFX Av 0 ingizdagidekda [^aieouqk‘]
SFX Av 0 ingizdagidekku [^aieouqk‘]
SFX Av 0 ingizgami [^aieouqk‘]
SFX Av 0 ingizgachi [^aieouqk‘]
SFX Av 0 ingizgadir [^aieouqk‘]
SFX Av 0 ingizgada [^aieouqk‘]
SFX Av 0 ingizgaku [^aieouqk‘]
SFX Av 0 ingizgachami [^aieouqk‘]
SFX Av 0 ingizgachachi [^aieouqk‘]
SFX Av 0 ingizgachadir [^aieouqk‘]
SFX Av 0 ingizgachada [^aieouqk‘]
SFX Av 0 ingizgachaku [^aieouqk‘]
SFX Av 0 inimi [^aieouqk‘]
SFX Av 0 inichi [^aieouqk‘]
SFX Av 0 inidir [^aieouqk‘]
SFX Av 0 inida [^aieouqk‘]
SFX Av 0 iniku [^aieouqk‘]
SFX Av 0 iningmi [^aieouqk‘]
SFX Av 0 iningchi [^aieouqk‘]
SFX Av 0 iningdir [^aieouqk‘]
SFX Av 0 iningda [^aieouqk‘]
SFX Av 0 iningku [^aieouqk‘]
SFX Av 0 idami [^aieouqk‘]
SFX Av 0 idachi [^aieouqk‘]
SFX Av 0 idadir [^aieouqk‘]
SFX Av 0 idada [^aieouqk‘]
SFX Av 0 idaku [^aieouqk‘]
SFX Av 0 idanmi [^aieouqk‘]
SFX Av 0 idanchi [^aieouqk‘]
SFX Av 0 idandir [^aieouqk‘]
SFX Av 0 idanda [^aieouqk‘]
SFX Av 0 idanku [^aieouqk‘]
SFX Av 0 idagimi [^aieouqk‘]
SFX Av 0 idagichi [^aieouqk‘]
SFX Av 0 idagidir [^aieouqk‘]
SFX Av 0 idagida [^aieouqk‘]
SFX Av 0 idagiku [^aieouqk‘]
SFX Av 0 idagidekmi [^aieouqk‘]
SFX Av 0 idagidekchi [^aieouqk‘]
SFX Av 0 idagidekdir [^aieouqk‘]
SFX Av 0 idagidekda [^aieouqk‘]
SFX Av 0 idagidekku [^aieouqk‘]
SFX Av 0 igami [^aieouqk‘]
SFX Av 0 igachi [^aieouqk‘]
SFX Av 0 igadir [^aieouqk‘]
SFX Av 0 igada [^aieouqk‘]
SFX Av 0 igaku [^aieouqk‘]
SFX Av 0 igachami [^aieouqk‘]
SFX Av 0 igachachi [^aieouqk‘]
SFX Av 0 igachadir [^aieouqk‘]
SFX Av 0 igachada [^aieouqk‘]
SFX Av 0 igachaku [^aieouqk‘]

# OT.IL/EGALIK.IL : 1SHB+TSH+MI?
SFX Aw Y 400
SFX Aw il limnimi il
SFX Aw il limnichi il
SFX Aw il limnidir il
SFX Aw il limnida il
SFX Aw il limniku il
SFX Aw il limningmi il
SFX Aw il limningchi il
SFX Aw il limningdir il
SFX Aw il limningda il
SFX Aw il limningku il
SFX Aw il limdami il
SFX Aw il limdachi il
SFX Aw il limdadir il
SFX Aw il limdada il
SFX Aw il limdaku il
SFX Aw il limdanmi il
SFX Aw il limdanchi il
SFX Aw il limdandir il
SFX Aw il limdanda il
SFX Aw il limdanku il
SFX Aw il limdagimi il
SFX Aw il limdagichi il
SFX Aw il limdagidir il
SFX Aw il limdagida il
SFX Aw il limdagiku il
SFX Aw il limdagidekmi il
SFX Aw il limdagidekchi il
SFX Aw il limdagidekdir il
SFX Aw il limdagidekda il
SFX Aw il limdagidekku il
SFX Aw il limgami il
SFX Aw il limgachi il
SFX Aw il limgadir il
SFX Aw il limgada il
SFX Aw il limgaku il
SFX Aw il limgachami il
SFX Aw il limgachachi il
SFX Aw il limgachadir il
SFX Aw il limgachada il
SFX Aw il limgachaku il
SFX Aw il limiznimi il
SFX Aw il limiznichi il
SFX Aw il limiznidir il
SFX Aw il limiznida il
SFX Aw il limizniku il
SFX Aw il limizningmi il
SFX Aw il limizningchi il
SFX Aw il limizningdir il
SFX Aw il limizningda il
SFX Aw il limizningku il
SFX Aw il limizdami il
SFX Aw il limizdachi il
SFX Aw il limizdadir il
SFX Aw il limizdada il
SFX Aw il limizdaku il
SFX Aw il limizdanmi il
SFX Aw il limizdanchi il
SFX Aw il limizdandir il
SFX Aw il limizdanda il
SFX Aw il limizdanku il
SFX Aw il limizdagimi il
SFX Aw il limizdagichi il
SFX Aw il limizdagidir il
SFX Aw il limizdagida il
SFX Aw il limizdagiku il
SFX Aw il limizdagidekmi il
SFX Aw il limizdagidekchi il
SFX Aw il limizdagidekdir il
SFX Aw il limizdagidekda il
SFX Aw il limizdagidekku il
SFX Aw il limizgami il
SFX Aw il limizgachi il
SFX Aw il limizgadir il
SFX Aw il limizgada il
SFX Aw il limizgaku il
SFX Aw il limizgachami il
SFX Aw il limizgachachi il
SFX Aw il limizgachadir il
SFX Aw il limizgachada il
SFX Aw il limizgachaku il
SFX Aw il lingnimi il
SFX Aw il lingnichi il
SFX Aw il lingnidir il
SFX Aw il lingnida il
SFX Aw il lingniku il
SFX Aw il lingningmi il
SFX Aw il lingningchi il
SFX Aw il lingningdir il
SFX Aw il lingningda il
SFX Aw il lingningku il
SFX Aw il lingdami il
SFX Aw il lingdachi il
SFX Aw il lingdadir il
SFX Aw il lingdada il
SFX Aw il lingdaku il
SFX Aw il lingdanmi il
SFX Aw il lingdanchi il
SFX Aw il lingdandir il
SFX Aw il lingdanda il
SFX Aw il lingdanku il
SFX Aw il lingdagimi il
SFX Aw il lingdagichi il
SFX Aw il lingdagidir il
SFX Aw il lingdagida il
SFX Aw il lingdagiku il
SFX Aw il lingdagidekmi il
SFX Aw il lingdagidekchi il
SFX Aw il lingdagidekdir il
SFX Aw il lingdagidekda il
SFX Aw il lingdagidekku il
SFX Aw il linggami il
SFX Aw il linggachi il
SFX Aw il linggadir il
SFX Aw il linggada il
SFX Aw il linggaku il
SFX Aw il linggachami il
SFX Aw il linggachachi il
SFX Aw il linggachadir il
SFX Aw il linggachada il
SFX Aw il linggachaku il
SFX Aw il lingiznimi il
SFX Aw il lingiznichi il
SFX Aw il lingiznidir il
SFX Aw il lingiznida il
SFX Aw il lingizniku il
SFX Aw il lingizningmi il
SFX Aw il lingizningchi il
SFX Aw il lingizningdir il
SFX Aw il lingizningda il
SFX Aw il lingizningku il
SFX Aw il lingizdami il
SFX Aw il lingizdachi il
SFX Aw il lingizdadir il
SFX Aw il lingizdada il
SFX Aw il lingizdaku il
SFX Aw il lingizdanmi il
SFX Aw il lingizdanchi il
SFX Aw il lingizdandir il
SFX Aw il lingizdanda il
SFX Aw il lingizdanku il
SFX Aw il lingizdagimi il
SFX Aw il lingizdagichi il
SFX Aw il lingizdagidir il
SFX Aw il lingizdagida il
SFX Aw il lingizdagiku il
SFX Aw il lingizdagidekmi il
SFX Aw il lingizdagidekchi il
SFX Aw il lingizdagidekdir il
SFX Aw il lingizdagidekda il
SFX Aw il lingizdagidekku il
SFX Aw il lingizgami il
SFX Aw il lingizgachi il
SFX Aw il lingizgadir il
SFX Aw il lingizgada il
SFX Aw il lingizgaku il
SFX Aw il lingizgachami il
SFX Aw il lingizgachachi il
SFX Aw il lingizgachadir il
SFX Aw il lingizgachada il
SFX Aw il lingizgachaku il
SFX Aw il linimi il
SFX Aw il linichi il
SFX Aw il linidir il
SFX Aw il linida il
SFX Aw il liniku il
SFX Aw il liningmi il
SFX Aw il liningchi il
SFX Aw il liningdir il
SFX Aw il liningda il
SFX Aw il liningku il
SFX Aw il lidami il
SFX Aw il lidachi il
SFX Aw il lidadir il
SFX Aw il lidada il
SFX Aw il lidaku il
SFX Aw il lidanmi il
SFX Aw il lidanchi il
SFX Aw il lidandir il
SFX Aw il lidanda il
SFX Aw il lidanku il
SFX Aw il lidagimi il
SFX Aw il lidagichi il
SFX Aw il lidagidir il
SFX Aw il lidagida il
SFX Aw il lidagiku il
SFX Aw il lidagidekmi il
SFX Aw il lidagidekchi il
SFX Aw il lidagidekdir il
SFX Aw il lidagidekda il
SFX Aw il lidagidekku il
SFX Aw il ligami il
SFX Aw il ligachi il
SFX Aw il ligadir il
SFX Aw il ligada il
SFX Aw il ligaku il
SFX Aw il ligachami il
SFX Aw il ligachachi il
SFX Aw il ligachadir il
SFX Aw il ligachada il
SFX Aw il ligachaku il
SFX Aw ar rimnimi ar
SFX Aw ar rimnichi ar
SFX Aw ar rimnidir ar
SFX Aw ar rimnida ar
SFX Aw ar rimniku ar
SFX Aw ar rimningmi ar
SFX Aw ar rimningchi ar
SFX Aw ar rimningdir ar
SFX Aw ar rimningda ar
SFX Aw ar rimningku ar
SFX Aw ar rimdami ar
SFX Aw ar rimdachi ar
SFX Aw ar rimdadir ar
SFX Aw ar rimdada ar
SFX Aw ar rimdaku ar
SFX Aw ar rimdanmi ar
SFX Aw ar rimdanchi ar
SFX Aw ar rimdandir ar
SFX Aw ar rimdanda ar
SFX Aw ar rimdanku ar
SFX Aw ar rimdagimi ar
SFX Aw ar rimdagichi ar
SFX Aw ar rimdagidir ar
SFX Aw ar rimdagida ar
SFX Aw ar rimdagiku ar
SFX Aw ar rimdagidekmi ar
SFX Aw ar rimdagidekchi ar
SFX Aw ar rimdagidekdir ar
SFX Aw ar rimdagidekda ar
SFX Aw ar rimdagidekku ar
SFX Aw ar rimgami ar
SFX Aw ar rimgachi ar
SFX Aw ar rimgadir ar
SFX Aw ar rimgada ar
SFX Aw ar rimgaku ar
SFX Aw ar rimgachami ar
SFX Aw ar rimgachachi ar
SFX Aw ar rimgachadir ar
SFX Aw ar rimgachada ar
SFX Aw ar rimgachaku ar
SFX Aw ar rimiznimi ar
SFX Aw ar rimiznichi ar
SFX Aw ar rimiznidir ar
SFX Aw ar rimiznida ar
SFX Aw ar rimizniku ar
SFX Aw ar rimizningmi ar
SFX Aw ar rimizningchi ar
SFX Aw ar rimizningdir ar
SFX Aw ar rimizningda ar
SFX Aw ar rimizningku ar
SFX Aw ar rimizdami ar
SFX Aw ar rimizdachi ar
SFX Aw ar rimizdadir ar
SFX Aw ar rimizdada ar
SFX Aw ar rimizdaku ar
SFX Aw ar rimizdanmi ar
SFX Aw ar rimizdanchi ar
SFX Aw ar rimizdandir ar
SFX Aw ar rimizdanda ar
SFX Aw ar rimizdanku ar
SFX Aw ar rimizdagimi ar
SFX Aw ar rimizdagichi ar
SFX Aw ar rimizdagidir ar
SFX Aw ar rimizdagida ar
SFX Aw ar rimizdagiku ar
SFX Aw ar rimizdagidekmi ar
SFX Aw ar rimizdagidekchi ar
SFX Aw ar rimizdagidekdir ar
SFX Aw ar rimizdagidekda ar
SFX Aw ar rimizdagidekku ar
SFX Aw ar rimizgami ar
SFX Aw ar rimizgachi ar
SFX Aw ar rimizgadir ar
SFX Aw ar rimizgada ar
SFX Aw ar rimizgaku ar
SFX Aw ar rimizgachami ar
SFX Aw ar rimizgachachi ar
SFX Aw ar rimizgachadir ar
SFX Aw ar rimizgachada ar
SFX Aw ar rimizgachaku ar
SFX Aw ar ringnimi ar
SFX Aw ar ringnichi ar
SFX Aw ar ringnidir ar
SFX Aw ar ringnida ar
SFX Aw ar ringniku ar
SFX Aw ar ringningmi ar
SFX Aw ar ringningchi ar
SFX Aw ar ringningdir ar
SFX Aw ar ringningda ar
SFX Aw ar ringningku ar
SFX Aw ar ringdami ar
SFX Aw ar ringdachi ar
SFX Aw ar ringdadir ar
SFX Aw ar ringdada ar
SFX Aw ar ringdaku ar
SFX Aw ar ringdanmi ar
SFX Aw ar ringdanchi ar
SFX Aw ar ringdandir ar
SFX Aw ar ringdanda ar
SFX Aw ar ringdanku ar
SFX Aw ar ringdagimi ar
SFX Aw ar ringdagichi ar
SFX Aw ar ringdagidir ar
SFX Aw ar ringdagida ar
SFX Aw ar ringdagiku ar
SFX Aw ar ringdagidekmi ar
SFX Aw ar ringdagidekchi ar
SFX Aw ar ringdagidekdir ar
SFX Aw ar ringdagidekda ar
SFX Aw ar ringdagidekku ar
SFX Aw ar ringgami ar
SFX Aw ar ringgachi ar
SFX Aw ar ringgadir ar
SFX Aw ar ringgada ar
SFX Aw ar ringgaku ar
SFX Aw ar ringgachami ar
SFX Aw ar ringgachachi ar
SFX Aw ar ringgachadir ar
SFX Aw ar ringgachada ar
SFX Aw ar ringgachaku ar
SFX Aw ar ringiznimi ar
SFX Aw ar ringiznichi ar
SFX Aw ar ringiznidir ar
SFX Aw ar ringiznida ar
SFX Aw ar ringizniku ar
SFX Aw ar ringizningmi ar
SFX Aw ar ringizningchi ar
SFX Aw ar ringizningdir ar
SFX Aw ar ringizningda ar
SFX Aw ar ringizningku ar
SFX Aw ar ringizdami ar
SFX Aw ar ringizdachi ar
SFX Aw ar ringizdadir ar
SFX Aw ar ringizdada ar
SFX Aw ar ringizdaku ar
SFX Aw ar ringizdanmi ar
SFX Aw ar ringizdanchi ar
SFX Aw ar ringizdandir ar
SFX Aw ar ringizdanda ar
SFX Aw ar ringizdanku ar
SFX Aw ar ringizdagimi ar
SFX Aw ar ringizdagichi ar
SFX Aw ar ringizdagidir ar
SFX Aw ar ringizdagida ar
SFX Aw ar ringizdagiku ar
SFX Aw ar ringizdagidekmi ar
SFX Aw ar ringizdagidekchi ar
SFX Aw ar ringizdagidekdir ar
SFX Aw ar ringizdagidekda ar
SFX Aw ar ringizdagidekku ar
SFX Aw ar ringizgami ar
SFX Aw ar ringizgachi ar
SFX Aw ar ringizgadir ar
SFX Aw ar ringizgada ar
SFX Aw ar ringizgaku ar
SFX Aw ar ringizgachami ar
SFX Aw ar ringizgachachi ar
SFX Aw ar ringizgachadir ar
SFX Aw ar ringizgachada ar
SFX Aw ar ringizgachaku ar
SFX Aw ar rinimi ar
SFX Aw ar rinichi ar
SFX Aw ar rinidir ar
SFX Aw ar rinida ar
SFX Aw ar riniku ar
SFX Aw ar riningmi ar
SFX Aw ar riningchi ar
SFX Aw ar riningdir ar
SFX Aw ar riningda ar
SFX Aw ar riningku ar
SFX Aw ar ridami ar
SFX Aw ar ridachi ar
SFX Aw ar ridadir ar
SFX Aw ar ridada ar
SFX Aw ar ridaku ar
SFX Aw ar ridanmi ar
SFX Aw ar ridanchi ar
SFX Aw ar ridandir ar
SFX Aw ar ridanda ar
SFX Aw ar ridanku ar
SFX Aw ar ridagimi ar
SFX Aw ar ridagichi ar
SFX Aw ar ridagidir ar
SFX Aw ar ridagida ar
SFX Aw ar ridagiku ar
SFX Aw ar ridagidekmi ar
SFX Aw ar ridagidekchi ar
SFX Aw ar ridagidekdir ar
SFX Aw ar ridagidekda ar
SFX Aw ar ridagidekku ar
SFX Aw ar rigami ar
SFX Aw ar rigachi ar
SFX Aw ar rigadir ar
SFX Aw ar rigada ar
SFX Aw ar rigaku ar
SFX Aw ar rigachami ar
SFX Aw ar rigachachi ar
SFX Aw ar rigachadir ar
SFX Aw ar rigachada ar
SFX Aw ar rigachaku ar

# OT/KICHRAYTMA : CHA+1SHB+TSH+MI?
SFX Ax Y 600
SFX Ax 0 chamnimi .
SFX Ax 0 chamnichi .
SFX Ax 0 chamnidir .
SFX Ax 0 chamnida .
SFX Ax 0 chamniku .
SFX Ax 0 chamningmi .
SFX Ax 0 chamningchi .
SFX Ax 0 chamningdir .
SFX Ax 0 chamningda .
SFX Ax 0 chamningku .
SFX Ax 0 chamdami .
SFX Ax 0 chamdachi .
SFX Ax 0 chamdadir .
SFX Ax 0 chamdada .
SFX Ax 0 chamdaku .
SFX Ax 0 chamdanmi .
SFX Ax 0 chamdanchi .
SFX Ax 0 chamdandir .
SFX Ax 0 chamdanda .
SFX Ax 0 chamdanku .
SFX Ax 0 chamdagimi .
SFX Ax 0 chamdagichi .
SFX Ax 0 chamdagidir .
SFX Ax 0 chamdagida .
SFX Ax 0 chamdagiku .
SFX Ax 0 chamdagidekmi .
SFX Ax 0 chamdagidekchi .
SFX Ax 0 chamdagidekdir .
SFX Ax 0 chamdagidekda .
SFX Ax 0 chamdagidekku .
SFX Ax 0 chamgami .
SFX Ax 0 chamgachi .
SFX Ax 0 chamgadir .
SFX Ax 0 chamgada .
SFX Ax 0 chamgaku .
SFX Ax 0 chamgachami .
SFX Ax 0 chamgachachi .
SFX Ax 0 chamgachadir .
SFX Ax 0 chamgachada .
SFX Ax 0 chamgachaku .
SFX Ax 0 chamiznimi .
SFX Ax 0 chamiznichi .
SFX Ax 0 chamiznidir .
SFX Ax 0 chamiznida .
SFX Ax 0 chamizniku .
SFX Ax 0 chamizningmi .
SFX Ax 0 chamizningchi .
SFX Ax 0 chamizningdir .
SFX Ax 0 chamizningda .
SFX Ax 0 chamizningku .
SFX Ax 0 chamizdami .
SFX Ax 0 chamizdachi .
SFX Ax 0 chamizdadir .
SFX Ax 0 chamizdada .
SFX Ax 0 chamizdaku .
SFX Ax 0 chamizdanmi .
SFX Ax 0 chamizdanchi .
SFX Ax 0 chamizdandir .
SFX Ax 0 chamizdanda .
SFX Ax 0 chamizdanku .
SFX Ax 0 chamizdagimi .
SFX Ax 0 chamizdagichi .
SFX Ax 0 chamizdagidir .
SFX Ax 0 chamizdagida .
SFX Ax 0 chamizdagiku .
SFX Ax 0 chamizdagidekmi .
SFX Ax 0 chamizdagidekchi .
SFX Ax 0 chamizdagidekdir .
SFX Ax 0 chamizdagidekda .
SFX Ax 0 chamizdagidekku .
SFX Ax 0 chamizgami .
SFX Ax 0 chamizgachi .
SFX Ax 0 chamizgadir .
SFX Ax 0 chamizgada .
SFX Ax 0 chamizgaku .
SFX Ax 0 chamizgachami .
SFX Ax 0 chamizgachachi .
SFX Ax 0 chamizgachadir .
SFX Ax 0 chamizgachada .
SFX Ax 0 chamizgachaku .
SFX Ax 0 changnimi .
SFX Ax 0 changnichi .
SFX Ax 0 changnidir .
SFX Ax 0 changnida .
SFX Ax 0 changniku .
SFX Ax 0 changningmi .
SFX Ax 0 changningchi .
SFX Ax 0 changningdir .
SFX Ax 0 changningda .
SFX Ax 0 changningku .
SFX Ax 0 changdami .
SFX Ax 0 changdachi .
SFX Ax 0 changdadir .
SFX Ax 0 changdada .
SFX Ax 0 changdaku .
SFX Ax 0 changdanmi .
SFX Ax 0 changdanchi .
SFX Ax 0 changdandir .
SFX Ax 0 changdanda .
SFX Ax 0 changdanku .
SFX Ax 0 changdagimi .
SFX Ax 0 changdagichi .
SFX Ax 0 changdagidir .
SFX Ax 0 changdagida .
SFX Ax 0 changdagiku .
SFX Ax 0 changdagidekmi .
SFX Ax 0 changdagidekchi .
SFX Ax 0 changdagidekdir .
SFX Ax 0 changdagidekda .
SFX Ax 0 changdagidekku .
SFX Ax 0 changgami .
SFX Ax 0 changgachi .
SFX Ax 0 changgadir .
SFX Ax 0 changgada .
SFX Ax 0 changgaku .
SFX Ax 0 changgachami .
SFX Ax 0 changgachachi .
SFX Ax 0 changgachadir .
SFX Ax 0 changgachada .
SFX Ax 0 changgachaku .
SFX Ax 0 changiznimi .
SFX Ax 0 changiznichi .
SFX Ax 0 changiznidir .
SFX Ax 0 changiznida .
SFX Ax 0 changizniku .
SFX Ax 0 changizningmi .
SFX Ax 0 changizningchi .
SFX Ax 0 changizningdir .
SFX Ax 0 changizningda .
SFX Ax 0 changizningku .
SFX Ax 0 changizdami .
SFX Ax 0 changizdachi .
SFX Ax 0 changizdadir .
SFX Ax 0 changizdada .
SFX Ax 0 changizdaku .
SFX Ax 0 changizdanmi .
SFX Ax 0 changizdanchi .
SFX Ax 0 changizdandir .
SFX Ax 0 changizdanda .
SFX Ax 0 changizdanku .
SFX Ax 0 changizdagimi .
SFX Ax 0 changizdagichi .
SFX Ax 0 changizdagidir .
SFX Ax 0 changizdagida .
SFX Ax 0 changizdagiku .
SFX Ax 0 changizdagidekmi .
SFX Ax 0 changizdagidekchi .
SFX Ax 0 changizdagidekdir .
SFX Ax 0 changizdagidekda .
SFX Ax 0 changizdagidekku .
SFX Ax 0 changizgami .
SFX Ax 0 changizgachi .
SFX Ax 0 changizgadir .
SFX Ax 0 changizgada .
SFX Ax 0 changizgaku .
SFX Ax 0 changizgachami .
SFX Ax 0 changizgachachi .
SFX Ax 0 changizgachadir .
SFX Ax 0 changizgachada .
SFX Ax 0 changizgachaku .
SFX Ax 0 chasinimi .
SFX Ax 0 chasinichi .
SFX Ax 0 chasinidir .
SFX Ax 0 chasinida .
SFX Ax 0 chasiniku .
SFX Ax 0 chasiningmi .
SFX Ax 0 chasiningchi .
SFX Ax 0 chasiningdir .
SFX Ax 0 chasiningda .
SFX Ax 0 chasiningku .
SFX Ax 0 chasidami .
SFX Ax 0 chasidachi .
SFX Ax 0 chasidadir .
SFX Ax 0 chasidada .
SFX Ax 0 chasidaku .
SFX Ax 0 chasidanmi .
SFX Ax 0 chasidanchi .
SFX Ax 0 chasidandir .
SFX Ax 0 chasidanda .
SFX Ax 0 chasidanku .
SFX Ax 0 chasidagimi .
SFX Ax 0 chasidagichi .
SFX Ax 0 chasidagidir .
SFX Ax 0 chasidagida .
SFX Ax 0 chasidagiku .
SFX Ax 0 chasidagidekmi .
SFX Ax 0 chasidagidekchi .
SFX Ax 0 chasidagidekdir .
SFX Ax 0 chasidagidekda .
SFX Ax 0 chasidagidekku .
SFX Ax 0 chasigami .
SFX Ax 0 chasigachi .
SFX Ax 0 chasigadir .
SFX Ax 0 chasigada .
SFX Ax 0 chasigaku .
SFX Ax 0 chasigachami .
SFX Ax 0 chasigachachi .
SFX Ax 0 chasigachadir .
SFX Ax 0 chasigachada .
SFX Ax 0 chasigachaku .
SFX Ax 0 degimnimi .
SFX Ax 0 degimnichi .
SFX Ax 0 degimnidir .
SFX Ax 0 degimnida .
SFX Ax 0 degimniku .
SFX Ax 0 degimningmi .
SFX Ax 0 degimningchi .
SFX Ax 0 degimningdir .
SFX Ax 0 degimningda .
SFX Ax 0 degimningku .
SFX Ax 0 degimdami .
SFX Ax 0 degimdachi .
SFX Ax 0 degimdadir .
SFX Ax 0 degimdada .
SFX Ax 0 degimdaku .
SFX Ax 0 degimdanmi .
SFX Ax 0 degimdanchi .
SFX Ax 0 degimdandir .
SFX Ax 0 degimdanda .
SFX Ax 0 degimdanku .
SFX Ax 0 degimdagimi .
SFX Ax 0 degimdagichi .
SFX Ax 0 degimdagidir .
SFX Ax 0 degimdagida .
SFX Ax 0 degimdagiku .
SFX Ax 0 degimdagidekmi .
SFX Ax 0 degimdagidekchi .
SFX Ax 0 degimdagidekdir .
SFX Ax 0 degimdagidekda .
SFX Ax 0 degimdagidekku .
SFX Ax 0 degimgami .
SFX Ax 0 degimgachi .
SFX Ax 0 degimgadir .
SFX Ax 0 degimgada .
SFX Ax 0 degimgaku .
SFX Ax 0 degimgachami .
SFX Ax 0 degimgachachi .
SFX Ax 0 degimgachadir .
SFX Ax 0 degimgachada .
SFX Ax 0 degimgachaku .
SFX Ax 0 degimiznimi .
SFX Ax 0 degimiznichi .
SFX Ax 0 degimiznidir .
SFX Ax 0 degimiznida .
SFX Ax 0 degimizniku .
SFX Ax 0 degimizningmi .
SFX Ax 0 degimizningchi .
SFX Ax 0 degimizningdir .
SFX Ax 0 degimizningda .
SFX Ax 0 degimizningku .
SFX Ax 0 degimizdami .
SFX Ax 0 degimizdachi .
SFX Ax 0 degimizdadir .
SFX Ax 0 degimizdada .
SFX Ax 0 degimizdaku .
SFX Ax 0 degimizdanmi .
SFX Ax 0 degimizdanchi .
SFX Ax 0 degimizdandir .
SFX Ax 0 degimizdanda .
SFX Ax 0 degimizdanku .
SFX Ax 0 degimizdagimi .
SFX Ax 0 degimizdagichi .
SFX Ax 0 degimizdagidir .
SFX Ax 0 degimizdagida .
SFX Ax 0 degimizdagiku .
SFX Ax 0 degimizdagidekmi .
SFX Ax 0 degimizdagidekchi .
SFX Ax 0 degimizdagidekdir .
SFX Ax 0 degimizdagidekda .
SFX Ax 0 degimizdagidekku .
SFX Ax 0 degimizgami .
SFX Ax 0 degimizgachi .
SFX Ax 0 degimizgadir .
SFX Ax 0 degimizgada .
SFX Ax 0 degimizgaku .
SFX Ax 0 degimizgachami .
SFX Ax 0 degimizgachachi .
SFX Ax 0 degimizgachadir .
SFX Ax 0 degimizgachada .
SFX Ax 0 degimizgachaku .
SFX Ax 0 degingnimi .
SFX Ax 0 degingnichi .
SFX Ax 0 degingnidir .
SFX Ax 0 degingnida .
SFX Ax 0 degingniku .
SFX Ax 0 degingningmi .
SFX Ax 0 degingningchi .
SFX Ax 0 degingningdir .
SFX Ax 0 degingningda .
SFX Ax 0 degingningku .
SFX Ax 0 degingdami .
SFX Ax 0 degingdachi .
SFX Ax 0 degingdadir .
SFX Ax 0 degingdada .
SFX Ax 0 degingdaku .
SFX Ax 0 degingdanmi .
SFX Ax 0 degingdanchi .
SFX Ax 0 degingdandir .
SFX Ax 0 degingdanda .
SFX Ax 0 degingdanku .
SFX Ax 0 degingdagimi .
SFX Ax 0 degingdagichi .
SFX Ax 0 degingdagidir .
SFX Ax 0 degingdagida .
SFX Ax 0 degingdagiku .
SFX Ax 0 degingdagidekmi .
SFX Ax 0 degingdagidekchi .
SFX Ax 0 degingdagidekdir .
SFX Ax 0 degingdagidekda .
SFX Ax 0 degingdagidekku .
SFX Ax 0 deginggami .
SFX Ax 0 deginggachi .
SFX Ax 0 deginggadir .
SFX Ax 0 deginggada .
SFX Ax 0 deginggaku .
SFX Ax 0 deginggachami .
SFX Ax 0 deginggachachi .
SFX Ax 0 deginggachadir .
SFX Ax 0 deginggachada .
SFX Ax 0 deginggachaku .
SFX Ax 0 degingiznimi .
SFX Ax 0 degingiznichi .
SFX Ax 0 degingiznidir .
SFX Ax 0 degingiznida .
SFX Ax 0 degingizniku .
SFX Ax 0 degingizningmi .
SFX Ax 0 degingizningchi .
SFX Ax 0 degingizningdir .
SFX Ax 0 degingizningda .
SFX Ax 0 degingizningku .
SFX Ax 0 degingizdami .
SFX Ax 0 degingizdachi .
SFX Ax 0 degingizdadir .
SFX Ax 0 degingizdada .
SFX Ax 0 degingizdaku .
SFX Ax 0 degingizdanmi .
SFX Ax 0 degingizdanchi .
SFX Ax 0 degingizdandir .
SFX Ax 0 degingizdanda .
SFX Ax 0 degingizdanku .
SFX Ax 0 degingizdagimi .
SFX Ax 0 degingizdagichi .
SFX Ax 0 degingizdagidir .
SFX Ax 0 degingizdagida .
SFX Ax 0 degingizdagiku .
SFX Ax 0 degingizdagidekmi .
SFX Ax 0 degingizdagidekchi .
SFX Ax 0 degingizdagidekdir .
SFX Ax 0 degingizdagidekda .
SFX Ax 0 degingizdagidekku .
SFX Ax 0 degingizgami .
SFX Ax 0 degingizgachi .
SFX Ax 0 degingizgadir .
SFX Ax 0 degingizgada .
SFX Ax 0 degingizgaku .
SFX Ax 0 degingizgachami .
SFX Ax 0 degingizgachachi .
SFX Ax 0 degingizgachadir .
SFX Ax 0 degingizgachada .
SFX Ax 0 degingizgachaku .
SFX Ax 0 deginimi .
SFX Ax 0 deginichi .
SFX Ax 0 deginidir .
SFX Ax 0 deginida .
SFX Ax 0 deginiku .
SFX Ax 0 deginingmi .
SFX Ax 0 deginingchi .
SFX Ax 0 deginingdir .
SFX Ax 0 deginingda .
SFX Ax 0 deginingku .
SFX Ax 0 degidami .
SFX Ax 0 degidachi .
SFX Ax 0 degidadir .
SFX Ax 0 degidada .
SFX Ax 0 degidaku .
SFX Ax 0 degidanmi .
SFX Ax 0 degidanchi .
SFX Ax 0 degidandir .
SFX Ax 0 degidanda .
SFX Ax 0 degidanku .
SFX Ax 0 degidagimi .
SFX Ax 0 degidagichi .
SFX Ax 0 degidagidir .
SFX Ax 0 degidagida .
SFX Ax 0 degidagiku .
SFX Ax 0 degidagidekmi .
SFX Ax 0 degidagidekchi .
SFX Ax 0 degidagidekdir .
SFX Ax 0 degidagidekda .
SFX Ax 0 degidagidekku .
SFX Ax 0 degigami .
SFX Ax 0 degigachi .
SFX Ax 0 degigadir .
SFX Ax 0 degigada .
SFX Ax 0 degigaku .
SFX Ax 0 degigachami .
SFX Ax 0 degigachachi .
SFX Ax 0 degigachadir .
SFX Ax 0 degigachada .
SFX Ax 0 degigachaku .
SFX Ax 0 simonimnimi .
SFX Ax 0 simonimnichi .
SFX Ax 0 simonimnidir .
SFX Ax 0 simonimnida .
SFX Ax 0 simonimniku .
SFX Ax 0 simonimningmi .
SFX Ax 0 simonimningchi .
SFX Ax 0 simonimningdir .
SFX Ax 0 simonimningda .
SFX Ax 0 simonimningku .
SFX Ax 0 simonimdami .
SFX Ax 0 simonimdachi .
SFX Ax 0 simonimdadir .
SFX Ax 0 simonimdada .
SFX Ax 0 simonimdaku .
SFX Ax 0 simonimdanmi .
SFX Ax 0 simonimdanchi .
SFX Ax 0 simonimdandir .
SFX Ax 0 simonimdanda .
SFX Ax 0 simonimdanku .
SFX Ax 0 simonimdagimi .
SFX Ax 0 simonimdagichi .
SFX Ax 0 simonimdagidir .
SFX Ax 0 simonimdagida .
SFX Ax 0 simonimdagiku .
SFX Ax 0 simonimdagidekmi .
SFX Ax 0 simonimdagidekchi .
SFX Ax 0 simonimdagidekdir .
SFX Ax 0 simonimdagidekda .
SFX Ax 0 simonimdagidekku .
SFX Ax 0 simonimgami .
SFX Ax 0 simonimgachi .
SFX Ax 0 simonimgadir .
SFX Ax 0 simonimgada .
SFX Ax 0 simonimgaku .
SFX Ax 0 simonimgachami .
SFX Ax 0 simonimgachachi .
SFX Ax 0 simonimgachadir .
SFX Ax 0 simonimgachada .
SFX Ax 0 simonimgachaku .
SFX Ax 0 simonimiznimi .
SFX Ax 0 simonimiznichi .
SFX Ax 0 simonimiznidir .
SFX Ax 0 simonimiznida .
SFX Ax 0 simonimizniku .
SFX Ax 0 simonimizningmi .
SFX Ax 0 simonimizningchi .
SFX Ax 0 simonimizningdir .
SFX Ax 0 simonimizningda .
SFX Ax 0 simonimizningku .
SFX Ax 0 simonimizdami .
SFX Ax 0 simonimizdachi .
SFX Ax 0 simonimizdadir .
SFX Ax 0 simonimizdada .
SFX Ax 0 simonimizdaku .
SFX Ax 0 simonimizdanmi .
SFX Ax 0 simonimizdanchi .
SFX Ax 0 simonimizdandir .
SFX Ax 0 simonimizdanda .
SFX Ax 0 simonimizdanku .
SFX Ax 0 simonimizdagimi .
SFX Ax 0 simonimizdagichi .
SFX Ax 0 simonimizdagidir .
SFX Ax 0 simonimizdagida .
SFX Ax 0 simonimizdagiku .
SFX Ax 0 simonimizdagidekmi .
SFX Ax 0 simonimizdagidekchi .
SFX Ax 0 simonimizdagidekdir .
SFX Ax 0 simonimizdagidekda .
SFX Ax 0 simonimizdagidekku .
SFX Ax 0 simonimizgami .
SFX Ax 0 simonimizgachi .
SFX Ax 0 simonimizgadir .
SFX Ax 0 simonimizgada .
SFX Ax 0 simonimizgaku .
SFX Ax 0 simonimizgachami .
SFX Ax 0 simonimizgachachi .
SFX Ax 0 simonimizgachadir .
SFX Ax 0 simonimizgachada .
SFX Ax 0 simonimizgachaku .
SFX Ax 0 simoningnimi .
SFX Ax 0 simoningnichi .
SFX Ax 0 simoningnidir .
SFX Ax 0 simoningnida .
SFX Ax 0 simoningniku .
SFX Ax 0 simoningningmi .
SFX Ax 0 simoningningchi .
SFX Ax 0 simoningningdir .
SFX Ax 0 simoningningda .
SFX Ax 0 simoningningku .
SFX Ax 0 simoningdami .
SFX Ax 0 simoningdachi .
SFX Ax 0 simoningdadir .
SFX Ax 0 simoningdada .
SFX Ax 0 simoningdaku .
SFX Ax 0 simoningdanmi .
SFX Ax 0 simoningdanchi .
SFX Ax 0 simoningdandir .
SFX Ax 0 simoningdanda .
SFX Ax 0 simoningdanku .
SFX Ax 0 simoningdagimi .
SFX Ax 0 simoningdagichi .
SFX Ax 0 simoningdagidir .
SFX Ax 0 simoningdagida .
SFX Ax 0 simoningdagiku .
SFX Ax 0 simoningdagidekmi .
SFX Ax 0 simoningdagidekchi .
SFX Ax 0 simoningdagidekdir .
SFX Ax 0 simoningdagidekda .
SFX Ax 0 simoningdagidekku .
SFX Ax 0 simoninggami .
SFX Ax 0 simoninggachi .
SFX Ax 0 simoninggadir .
SFX Ax 0 simoninggada .
SFX Ax 0 simoninggaku .
SFX Ax 0 simoninggachami .
SFX Ax 0 simoninggachachi .
SFX Ax 0 simoninggachadir .
SFX Ax 0 simoninggachada .
SFX Ax 0 simoninggachaku .
SFX Ax 0 simoningiznimi .
SFX Ax 0 simoningiznichi .
SFX Ax 0 simoningiznidir .
SFX Ax 0 simoningiznida .
SFX Ax 0 simoningizniku .
SFX Ax 0 simoningizningmi .
SFX Ax 0 simoningizningchi .
SFX Ax 0 simoningizningdir .
SFX Ax 0 simoningizningda .
SFX Ax 0 simoningizningku .
SFX Ax 0 simoningizdami .
SFX Ax 0 simoningizdachi .
SFX Ax 0 simoningizdadir .
SFX Ax 0 simoningizdada .
SFX Ax 0 simoningizdaku .
SFX Ax 0 simoningizdanmi .
SFX Ax 0 simoningizdanchi .
SFX Ax 0 simoningizdandir .
SFX Ax 0 simoningizdanda .
SFX Ax 0 simoningizdanku .
SFX Ax 0 simoningizdagimi .
SFX Ax 0 simoningizdagichi .
SFX Ax 0 simoningizdagidir .
SFX Ax 0 simoningizdagida .
SFX Ax 0 simoningizdagiku .
SFX Ax 0 simoningizdagidekmi .
SFX Ax 0 simoningizdagidekchi .
SFX Ax 0 simoningizdagidekdir .
SFX Ax 0 simoningizdagidekda .
SFX Ax 0 simoningizdagidekku .
SFX Ax 0 simoningizgami .
SFX Ax 0 simoningizgachi .
SFX Ax 0 simoningizgadir .
SFX Ax 0 simoningizgada .
SFX Ax 0 simoningizgaku .
SFX Ax 0 simoningizgachami .
SFX Ax 0 simoningizgachachi .
SFX Ax 0 simoningizgachadir .
SFX Ax 0 simoningizgachada .
SFX Ax 0 simoningizgachaku .
SFX Ax 0 simoninimi .
SFX Ax 0 simoninichi .
SFX Ax 0 simoninidir .
SFX Ax 0 simoninida .
SFX Ax 0 simoniniku .
SFX Ax 0 simoniningmi .
SFX Ax 0 simoniningchi .
SFX Ax 0 simoniningdir .
SFX Ax 0 simoniningda .
SFX Ax 0 simoniningku .
SFX Ax 0 simonidami .
SFX Ax 0 simonidachi .
SFX Ax 0 simonidadir .
SFX Ax 0 simonidada .
SFX Ax 0 simonidaku .
SFX Ax 0 simonidanmi .
SFX Ax 0 simonidanchi .
SFX Ax 0 simonidandir .
SFX Ax 0 simonidanda .
SFX Ax 0 simonidanku .
SFX Ax 0 simonidagimi .
SFX Ax 0 simonidagichi .
SFX Ax 0 simonidagidir .
SFX Ax 0 simonidagida .
SFX Ax 0 simonidagiku .
SFX Ax 0 simonidagidekmi .
SFX Ax 0 simonidagidekchi .
SFX Ax 0 simonidagidekdir .
SFX Ax 0 simonidagidekda .
SFX Ax 0 simonidagidekku .
SFX Ax 0 simonigami .
SFX Ax 0 simonigachi .
SFX Ax 0 simonigadir .
SFX Ax 0 simonigada .
SFX Ax 0 simonigaku .
SFX Ax 0 simonigachami .
SFX Ax 0 simonigachachi .
SFX Ax 0 simonigachadir .
SFX Ax 0 simonigachada .
SFX Ax 0 simonigachaku .

# OT/KO'PLIK : LAR+1SHB+TSH+MI?
SFX Ay Y 200
SFX Ay 0 larimnimi .
SFX Ay 0 larimnichi .
SFX Ay 0 larimnidir .
SFX Ay 0 larimnida .
SFX Ay 0 larimniku .
SFX Ay 0 larimningmi .
SFX Ay 0 larimningchi .
SFX Ay 0 larimningdir .
SFX Ay 0 larimningda .
SFX Ay 0 larimningku .
SFX Ay 0 larimdami .
SFX Ay 0 larimdachi .
SFX Ay 0 larimdadir .
SFX Ay 0 larimdada .
SFX Ay 0 larimdaku .
SFX Ay 0 larimdanmi .
SFX Ay 0 larimdanchi .
SFX Ay 0 larimdandir .
SFX Ay 0 larimdanda .
SFX Ay 0 larimdanku .
SFX Ay 0 larimdagimi .
SFX Ay 0 larimdagichi .
SFX Ay 0 larimdagidir .
SFX Ay 0 larimdagida .
SFX Ay 0 larimdagiku .
SFX Ay 0 larimdagidekmi .
SFX Ay 0 larimdagidekchi .
SFX Ay 0 larimdagidekdir .
SFX Ay 0 larimdagidekda .
SFX Ay 0 larimdagidekku .
SFX Ay 0 larimgami .
SFX Ay 0 larimgachi .
SFX Ay 0 larimgadir .
SFX Ay 0 larimgada .
SFX Ay 0 larimgaku .
SFX Ay 0 larimgachami .
SFX Ay 0 larimgachachi .
SFX Ay 0 larimgachadir .
SFX Ay 0 larimgachada .
SFX Ay 0 larimgachaku .
SFX Ay 0 larimiznimi .
SFX Ay 0 larimiznichi .
SFX Ay 0 larimiznidir .
SFX Ay 0 larimiznida .
SFX Ay 0 larimizniku .
SFX Ay 0 larimizningmi .
SFX Ay 0 larimizningchi .
SFX Ay 0 larimizningdir .
SFX Ay 0 larimizningda .
SFX Ay 0 larimizningku .
SFX Ay 0 larimizdami .
SFX Ay 0 larimizdachi .
SFX Ay 0 larimizdadir .
SFX Ay 0 larimizdada .
SFX Ay 0 larimizdaku .
SFX Ay 0 larimizdanmi .
SFX Ay 0 larimizdanchi .
SFX Ay 0 larimizdandir .
SFX Ay 0 larimizdanda .
SFX Ay 0 larimizdanku .
SFX Ay 0 larimizdagimi .
SFX Ay 0 larimizdagichi .
SFX Ay 0 larimizdagidir .
SFX Ay 0 larimizdagida .
SFX Ay 0 larimizdagiku .
SFX Ay 0 larimizdagidekmi .
SFX Ay 0 larimizdagidekchi .
SFX Ay 0 larimizdagidekdir .
SFX Ay 0 larimizdagidekda .
SFX Ay 0 larimizdagidekku .
SFX Ay 0 larimizgami .
SFX Ay 0 larimizgachi .
SFX Ay 0 larimizgadir .
SFX Ay 0 larimizgada .
SFX Ay 0 larimizgaku .
SFX Ay 0 larimizgachami .
SFX Ay 0 larimizgachachi .
SFX Ay 0 larimizgachadir .
SFX Ay 0 larimizgachada .
SFX Ay 0 larimizgachaku .
SFX Ay 0 laringnimi .
SFX Ay 0 laringnichi .
SFX Ay 0 laringnidir .
SFX Ay 0 laringnida .
SFX Ay 0 laringniku .
SFX Ay 0 laringningmi .
SFX Ay 0 laringningchi .
SFX Ay 0 laringningdir .
SFX Ay 0 laringningda .
SFX Ay 0 laringningku .
SFX Ay 0 laringdami .
SFX Ay 0 laringdachi .
SFX Ay 0 laringdadir .
SFX Ay 0 laringdada .
SFX Ay 0 laringdaku .
SFX Ay 0 laringdanmi .
SFX Ay 0 laringdanchi .
SFX Ay 0 laringdandir .
SFX Ay 0 laringdanda .
SFX Ay 0 laringdanku .
SFX Ay 0 laringdagimi .
SFX Ay 0 laringdagichi .
SFX Ay 0 laringdagidir .
SFX Ay 0 laringdagida .
SFX Ay 0 laringdagiku .
SFX Ay 0 laringdagidekmi .
SFX Ay 0 laringdagidekchi .
SFX Ay 0 laringdagidekdir .
SFX Ay 0 laringdagidekda .
SFX Ay 0 laringdagidekku .
SFX Ay 0 laringgami .
SFX Ay 0 laringgachi .
SFX Ay 0 laringgadir .
SFX Ay 0 laringgada .
SFX Ay 0 laringgaku .
SFX Ay 0 laringgachami .
SFX Ay 0 laringgachachi .
SFX Ay 0 laringgachadir .
SFX Ay 0 laringgachada .
SFX Ay 0 laringgachaku .
SFX Ay 0 laringiznimi .
SFX Ay 0 laringiznichi .
SFX Ay 0 laringiznidir .
SFX Ay 0 laringiznida .
SFX Ay 0 laringizniku .
SFX Ay 0 laringizningmi .
SFX Ay 0 laringizningchi .
SFX Ay 0 laringizningdir .
SFX Ay 0 laringizningda .
SFX Ay 0 laringizningku .
SFX Ay 0 laringizdami .
SFX Ay 0 laringizdachi .
SFX Ay 0 laringizdadir .
SFX Ay 0 laringizdada .
SFX Ay 0 laringizdaku .
SFX Ay 0 laringizdanmi .
SFX Ay 0 laringizdanchi .
SFX Ay 0 laringizdandir .
SFX Ay 0 laringizdanda .
SFX Ay 0 laringizdanku .
SFX Ay 0 laringizdagimi .
SFX Ay 0 laringizdagichi .
SFX Ay 0 laringizdagidir .
SFX Ay 0 laringizdagida .
SFX Ay 0 laringizdagiku .
SFX Ay 0 laringizdagidekmi .
SFX Ay 0 laringizdagidekchi .
SFX Ay 0 laringizdagidekdir .
SFX Ay 0 laringizdagidekda .
SFX Ay 0 laringizdagidekku .
SFX Ay 0 laringizgami .
SFX Ay 0 laringizgachi .
SFX Ay 0 laringizgadir .
SFX Ay 0 laringizgada .
SFX Ay 0 laringizgaku .
SFX Ay 0 laringizgachami .
SFX Ay 0 laringizgachachi .
SFX Ay 0 laringizgachadir .
SFX Ay 0 laringizgachada .
SFX Ay 0 laringizgachaku .
SFX Ay 0 larinimi .
SFX Ay 0 larinichi .
SFX Ay 0 larinidir .
SFX Ay 0 larinida .
SFX Ay 0 lariniku .
SFX Ay 0 lariningmi .
SFX Ay 0 lariningchi .
SFX Ay 0 lariningdir .
SFX Ay 0 lariningda .
SFX Ay 0 lariningku .
SFX Ay 0 laridami .
SFX Ay 0 laridachi .
SFX Ay 0 laridadir .
SFX Ay 0 laridada .
SFX Ay 0 laridaku .
SFX Ay 0 laridanmi .
SFX Ay 0 laridanchi .
SFX Ay 0 laridandir .
SFX Ay 0 laridanda .
SFX Ay 0 laridanku .
SFX Ay 0 laridagimi .
SFX Ay 0 laridagichi .
SFX Ay 0 laridagidir .
SFX Ay 0 laridagida .
SFX Ay 0 laridagiku .
SFX Ay 0 laridagidekmi .
SFX Ay 0 laridagidekchi .
SFX Ay 0 laridagidekdir .
SFX Ay 0 laridagidekda .
SFX Ay 0 laridagidekku .
SFX Ay 0 larigami .
SFX Ay 0 larigachi .
SFX Ay 0 larigadir .
SFX Ay 0 larigada .
SFX Ay 0 larigaku .
SFX Ay 0 larigachami .
SFX Ay 0 larigachachi .
SFX Ay 0 larigachadir .
SFX Ay 0 larigachada .
SFX Ay 0 larigachaku .

# OT/KICHRAYTMA : CHA+LAR+1SHB+TSH+MI?
SFX Az Y 600
SFX Az 0 chalarimnimi .
SFX Az 0 chalarimnichi .
SFX Az 0 chalarimnidir .
SFX Az 0 chalarimnida .
SFX Az 0 chalarimniku .
SFX Az 0 chalarimningmi .
SFX Az 0 chalarimningchi .
SFX Az 0 chalarimningdir .
SFX Az 0 chalarimningda .
SFX Az 0 chalarimningku .
SFX Az 0 chalarimdami .
SFX Az 0 chalarimdachi .
SFX Az 0 chalarimdadir .
SFX Az 0 chalarimdada .
SFX Az 0 chalarimdaku .
SFX Az 0 chalarimdanmi .
SFX Az 0 chalarimdanchi .
SFX Az 0 chalarimdandir .
SFX Az 0 chalarimdanda .
SFX Az 0 chalarimdanku .
SFX Az 0 chalarimdagimi .
SFX Az 0 chalarimdagichi .
SFX Az 0 chalarimdagidir .
SFX Az 0 chalarimdagida .
SFX Az 0 chalarimdagiku .
SFX Az 0 chalarimdagidekmi .
SFX Az 0 chalarimdagidekchi .
SFX Az 0 chalarimdagidekdir .
SFX Az 0 chalarimdagidekda .
SFX Az 0 chalarimdagidekku .
SFX Az 0 chalarimgami .
SFX Az 0 chalarimgachi .
SFX Az 0 chalarimgadir .
SFX Az 0 chalarimgada .
SFX Az 0 chalarimgaku .
SFX Az 0 chalarimgachami .
SFX Az 0 chalarimgachachi .
SFX Az 0 chalarimgachadir .
SFX Az 0 chalarimgachada .
SFX Az 0 chalarimgachaku .
SFX Az 0 chalarimiznimi .
SFX Az 0 chalarimiznichi .
SFX Az 0 chalarimiznidir .
SFX Az 0 chalarimiznida .
SFX Az 0 chalarimizniku .
SFX Az 0 chalarimizningmi .
SFX Az 0 chalarimizningchi .
SFX Az 0 chalarimizningdir .
SFX Az 0 chalarimizningda .
SFX Az 0 chalarimizningku .
SFX Az 0 chalarimizdami .
SFX Az 0 chalarimizdachi .
SFX Az 0 chalarimizdadir .
SFX Az 0 chalarimizdada .
SFX Az 0 chalarimizdaku .
SFX Az 0 chalarimizdanmi .
SFX Az 0 chalarimizdanchi .
SFX Az 0 chalarimizdandir .
SFX Az 0 chalarimizdanda .
SFX Az 0 chalarimizdanku .
SFX Az 0 chalarimizdagimi .
SFX Az 0 chalarimizdagichi .
SFX Az 0 chalarimizdagidir .
SFX Az 0 chalarimizdagida .
SFX Az 0 chalarimizdagiku .
SFX Az 0 chalarimizdagidekmi .
SFX Az 0 chalarimizdagidekchi .
SFX Az 0 chalarimizdagidekdir .
SFX Az 0 chalarimizdagidekda .
SFX Az 0 chalarimizdagidekku .
SFX Az 0 chalarimizgami .
SFX Az 0 chalarimizgachi .
SFX Az 0 chalarimizgadir .
SFX Az 0 chalarimizgada .
SFX Az 0 chalarimizgaku .
SFX Az 0 chalarimizgachami .
SFX Az 0 chalarimizgachachi .
SFX Az 0 chalarimizgachadir .
SFX Az 0 chalarimizgachada .
SFX Az 0 chalarimizgachaku .
SFX Az 0 chalaringnimi .
SFX Az 0 chalaringnichi .
SFX Az 0 chalaringnidir .
SFX Az 0 chalaringnida .
SFX Az 0 chalaringniku .
SFX Az 0 chalaringningmi .
SFX Az 0 chalaringningchi .
SFX Az 0 chalaringningdir .
SFX Az 0 chalaringningda .
SFX Az 0 chalaringningku .
SFX Az 0 chalaringdami .
SFX Az 0 chalaringdachi .
SFX Az 0 chalaringdadir .
SFX Az 0 chalaringdada .
SFX Az 0 chalaringdaku .
SFX Az 0 chalaringdanmi .
SFX Az 0 chalaringdanchi .
SFX Az 0 chalaringdandir .
SFX Az 0 chalaringdanda .
SFX Az 0 chalaringdanku .
SFX Az 0 chalaringdagimi .
SFX Az 0 chalaringdagichi .
SFX Az 0 chalaringdagidir .
SFX Az 0 chalaringdagida .
SFX Az 0 chalaringdagiku .
SFX Az 0 chalaringdagidekmi .
SFX Az 0 chalaringdagidekchi .
SFX Az 0 chalaringdagidekdir .
SFX Az 0 chalaringdagidekda .
SFX Az 0 chalaringdagidekku .
SFX Az 0 chalaringgami .
SFX Az 0 chalaringgachi .
SFX Az 0 chalaringgadir .
SFX Az 0 chalaringgada .
SFX Az 0 chalaringgaku .
SFX Az 0 chalaringgachami .
SFX Az 0 chalaringgachachi .
SFX Az 0 chalaringgachadir .
SFX Az 0 chalaringgachada .
SFX Az 0 chalaringgachaku .
SFX Az 0 chalaringiznimi .
SFX Az 0 chalaringiznichi .
SFX Az 0 chalaringiznidir .
SFX Az 0 chalaringiznida .
SFX Az 0 chalaringizniku .
SFX Az 0 chalaringizningmi .
SFX Az 0 chalaringizningchi .
SFX Az 0 chalaringizningdir .
SFX Az 0 chalaringizningda .
SFX Az 0 chalaringizningku .
SFX Az 0 chalaringizdami .
SFX Az 0 chalaringizdachi .
SFX Az 0 chalaringizdadir .
SFX Az 0 chalaringizdada .
SFX Az 0 chalaringizdaku .
SFX Az 0 chalaringizdanmi .
SFX Az 0 chalaringizdanchi .
SFX Az 0 chalaringizdandir .
SFX Az 0 chalaringizdanda .
SFX Az 0 chalaringizdanku .
SFX Az 0 chalaringizdagimi .
SFX Az 0 chalaringizdagichi .
SFX Az 0 chalaringizdagidir .
SFX Az 0 chalaringizdagida .
SFX Az 0 chalaringizdagiku .
SFX Az 0 chalaringizdagidekmi .
SFX Az 0 chalaringizdagidekchi .
SFX Az 0 chalaringizdagidekdir .
SFX Az 0 chalaringizdagidekda .
SFX Az 0 chalaringizdagidekku .
SFX Az 0 chalaringizgami .
SFX Az 0 chalaringizgachi .
SFX Az 0 chalaringizgadir .
SFX Az 0 chalaringizgada .
SFX Az 0 chalaringizgaku .
SFX Az 0 chalaringizgachami .
SFX Az 0 chalaringizgachachi .
SFX Az 0 chalaringizgachadir .
SFX Az 0 chalaringizgachada .
SFX Az 0 chalaringizgachaku .
SFX Az 0 chalarinimi .
SFX Az 0 chalarinichi .
SFX Az 0 chalarinidir .
SFX Az 0 chalarinida .
SFX Az 0 chalariniku .
SFX Az 0 chalariningmi .
SFX Az 0 chalariningchi .
SFX Az 0 chalariningdir .
SFX Az 0 chalariningda .
SFX Az 0 chalariningku .
SFX Az 0 chalaridami .
SFX Az 0 chalaridachi .
SFX Az 0 chalaridadir .
SFX Az 0 chalaridada .
SFX Az 0 chalaridaku .
SFX Az 0 chalaridanmi .
SFX Az 0 chalaridanchi .
SFX Az 0 chalaridandir .
SFX Az 0 chalaridanda .
SFX Az 0 chalaridanku .
SFX Az 0 chalaridagimi .
SFX Az 0 chalaridagichi .
SFX Az 0 chalaridagidir .
SFX Az 0 chalaridagida .
SFX Az 0 chalaridagiku .
SFX Az 0 chalaridagidekmi .
SFX Az 0 chalaridagidekchi .
SFX Az 0 chalaridagidekdir .
SFX Az 0 chalaridagidekda .
SFX Az 0 chalaridagidekku .
SFX Az 0 chalarigami .
SFX Az 0 chalarigachi .
SFX Az 0 chalarigadir .
SFX Az 0 chalarigada .
SFX Az 0 chalarigaku .
SFX Az 0 chalarigachami .
SFX Az 0 chalarigachachi .
SFX Az 0 chalarigachadir .
SFX Az 0 chalarigachada .
SFX Az 0 chalarigachaku .
SFX Az 0 deklarimnimi .
SFX Az 0 deklarimnichi .
SFX Az 0 deklarimnidir .
SFX Az 0 deklarimnida .
SFX Az 0 deklarimniku .
SFX Az 0 deklarimningmi .
SFX Az 0 deklarimningchi .
SFX Az 0 deklarimningdir .
SFX Az 0 deklarimningda .
SFX Az 0 deklarimningku .
SFX Az 0 deklarimdami .
SFX Az 0 deklarimdachi .
SFX Az 0 deklarimdadir .
SFX Az 0 deklarimdada .
SFX Az 0 deklarimdaku .
SFX Az 0 deklarimdanmi .
SFX Az 0 deklarimdanchi .
SFX Az 0 deklarimdandir .
SFX Az 0 deklarimdanda .
SFX Az 0 deklarimdanku .
SFX Az 0 deklarimdagimi .
SFX Az 0 deklarimdagichi .
SFX Az 0 deklarimdagidir .
SFX Az 0 deklarimdagida .
SFX Az 0 deklarimdagiku .
SFX Az 0 deklarimdagidekmi .
SFX Az 0 deklarimdagidekchi .
SFX Az 0 deklarimdagidekdir .
SFX Az 0 deklarimdagidekda .
SFX Az 0 deklarimdagidekku .
SFX Az 0 deklarimgami .
SFX Az 0 deklarimgachi .
SFX Az 0 deklarimgadir .
SFX Az 0 deklarimgada .
SFX Az 0 deklarimgaku .
SFX Az 0 deklarimgachami .
SFX Az 0 deklarimgachachi .
SFX Az 0 deklarimgachadir .
SFX Az 0 deklarimgachada .
SFX Az 0 deklarimgachaku .
SFX Az 0 deklarimiznimi .
SFX Az 0 deklarimiznichi .
SFX Az 0 deklarimiznidir .
SFX Az 0 deklarimiznida .
SFX Az 0 deklarimizniku .
SFX Az 0 deklarimizningmi .
SFX Az 0 deklarimizningchi .
SFX Az 0 deklarimizningdir .
SFX Az 0 deklarimizningda .
SFX Az 0 deklarimizningku .
SFX Az 0 deklarimizdami .
SFX Az 0 deklarimizdachi .
SFX Az 0 deklarimizdadir .
SFX Az 0 deklarimizdada .
SFX Az 0 deklarimizdaku .
SFX Az 0 deklarimizdanmi .
SFX Az 0 deklarimizdanchi .
SFX Az 0 deklarimizdandir .
SFX Az 0 deklarimizdanda .
SFX Az 0 deklarimizdanku .
SFX Az 0 deklarimizdagimi .
SFX Az 0 deklarimizdagichi .
SFX Az 0 deklarimizdagidir .
SFX Az 0 deklarimizdagida .
SFX Az 0 deklarimizdagiku .
SFX Az 0 deklarimizdagidekmi .
SFX Az 0 deklarimizdagidekchi .
SFX Az 0 deklarimizdagidekdir .
SFX Az 0 deklarimizdagidekda .
SFX Az 0 deklarimizdagidekku .
SFX Az 0 deklarimizgami .
SFX Az 0 deklarimizgachi .
SFX Az 0 deklarimizgadir .
SFX Az 0 deklarimizgada .
SFX Az 0 deklarimizgaku .
SFX Az 0 deklarimizgachami .
SFX Az 0 deklarimizgachachi .
SFX Az 0 deklarimizgachadir .
SFX Az 0 deklarimizgachada .
SFX Az 0 deklarimizgachaku .
SFX Az 0 deklaringnimi .
SFX Az 0 deklaringnichi .
SFX Az 0 deklaringnidir .
SFX Az 0 deklaringnida .
SFX Az 0 deklaringniku .
SFX Az 0 deklaringningmi .
SFX Az 0 deklaringningchi .
SFX Az 0 deklaringningdir .
SFX Az 0 deklaringningda .
SFX Az 0 deklaringningku .
SFX Az 0 deklaringdami .
SFX Az 0 deklaringdachi .
SFX Az 0 deklaringdadir .
SFX Az 0 deklaringdada .
SFX Az 0 deklaringdaku .
SFX Az 0 deklaringdanmi .
SFX Az 0 deklaringdanchi .
SFX Az 0 deklaringdandir .
SFX Az 0 deklaringdanda .
SFX Az 0 deklaringdanku .
SFX Az 0 deklaringdagimi .
SFX Az 0 deklaringdagichi .
SFX Az 0 deklaringdagidir .
SFX Az 0 deklaringdagida .
SFX Az 0 deklaringdagiku .
SFX Az 0 deklaringdagidekmi .
SFX Az 0 deklaringdagidekchi .
SFX Az 0 deklaringdagidekdir .
SFX Az 0 deklaringdagidekda .
SFX Az 0 deklaringdagidekku .
SFX Az 0 deklaringgami .
SFX Az 0 deklaringgachi .
SFX Az 0 deklaringgadir .
SFX Az 0 deklaringgada .
SFX Az 0 deklaringgaku .
SFX Az 0 deklaringgachami .
SFX Az 0 deklaringgachachi .
SFX Az 0 deklaringgachadir .
SFX Az 0 deklaringgachada .
SFX Az 0 deklaringgachaku .
SFX Az 0 deklaringiznimi .
SFX Az 0 deklaringiznichi .
SFX Az 0 deklaringiznidir .
SFX Az 0 deklaringiznida .
SFX Az 0 deklaringizniku .
SFX Az 0 deklaringizningmi .
SFX Az 0 deklaringizningchi .
SFX Az 0 deklaringizningdir .
SFX Az 0 deklaringizningda .
SFX Az 0 deklaringizningku .
SFX Az 0 deklaringizdami .
SFX Az 0 deklaringizdachi .
SFX Az 0 deklaringizdadir .
SFX Az 0 deklaringizdada .
SFX Az 0 deklaringizdaku .
SFX Az 0 deklaringizdanmi .
SFX Az 0 deklaringizdanchi .
SFX Az 0 deklaringizdandir .
SFX Az 0 deklaringizdanda .
SFX Az 0 deklaringizdanku .
SFX Az 0 deklaringizdagimi .
SFX Az 0 deklaringizdagichi .
SFX Az 0 deklaringizdagidir .
SFX Az 0 deklaringizdagida .
SFX Az 0 deklaringizdagiku .
SFX Az 0 deklaringizdagidekmi .
SFX Az 0 deklaringizdagidekchi .
SFX Az 0 deklaringizdagidekdir .
SFX Az 0 deklaringizdagidekda .
SFX Az 0 deklaringizdagidekku .
SFX Az 0 deklaringizgami .
SFX Az 0 deklaringizgachi .
SFX Az 0 deklaringizgadir .
SFX Az 0 deklaringizgada .
SFX Az 0 deklaringizgaku .
SFX Az 0 deklaringizgachami .
SFX Az 0 deklaringizgachachi .
SFX Az 0 deklaringizgachadir .
SFX Az 0 deklaringizgachada .
SFX Az 0 deklaringizgachaku .
SFX Az 0 deklarinimi .
SFX Az 0 deklarinichi .
SFX Az 0 deklarinidir .
SFX Az 0 deklarinida .
SFX Az 0 deklariniku .
SFX Az 0 deklariningmi .
SFX Az 0 deklariningchi .
SFX Az 0 deklariningdir .
SFX Az 0 deklariningda .
SFX Az 0 deklariningku .
SFX Az 0 deklaridami .
SFX Az 0 deklaridachi .
SFX Az 0 deklaridadir .
SFX Az 0 deklaridada .
SFX Az 0 deklaridaku .
SFX Az 0 deklaridanmi .
SFX Az 0 deklaridanchi .
SFX Az 0 deklaridandir .
SFX Az 0 deklaridanda .
SFX Az 0 deklaridanku .
SFX Az 0 deklaridagimi .
SFX Az 0 deklaridagichi .
SFX Az 0 deklaridagidir .
SFX Az 0 deklaridagida .
SFX Az 0 deklaridagiku .
SFX Az 0 deklaridagidekmi .
SFX Az 0 deklaridagidekchi .
SFX Az 0 deklaridagidekdir .
SFX Az 0 deklaridagidekda .
SFX Az 0 deklaridagidekku .
SFX Az 0 deklarigami .
SFX Az 0 deklarigachi .
SFX Az 0 deklarigadir .
SFX Az 0 deklarigada .
SFX Az 0 deklarigaku .
SFX Az 0 deklarigachami .
SFX Az 0 deklarigachachi .
SFX Az 0 deklarigachadir .
SFX Az 0 deklarigachada .
SFX Az 0 deklarigachaku .
SFX Az 0 simonlarimnimi .
SFX Az 0 simonlarimnichi .
SFX Az 0 simonlarimnidir .
SFX Az 0 simonlarimnida .
SFX Az 0 simonlarimniku .
SFX Az 0 simonlarimningmi .
SFX Az 0 simonlarimningchi .
SFX Az 0 simonlarimningdir .
SFX Az 0 simonlarimningda .
SFX Az 0 simonlarimningku .
SFX Az 0 simonlarimdami .
SFX Az 0 simonlarimdachi .
SFX Az 0 simonlarimdadir .
SFX Az 0 simonlarimdada .
SFX Az 0 simonlarimdaku .
SFX Az 0 simonlarimdanmi .
SFX Az 0 simonlarimdanchi .
SFX Az 0 simonlarimdandir .
SFX Az 0 simonlarimdanda .
SFX Az 0 simonlarimdanku .
SFX Az 0 simonlarimdagimi .
SFX Az 0 simonlarimdagichi .
SFX Az 0 simonlarimdagidir .
SFX Az 0 simonlarimdagida .
SFX Az 0 simonlarimdagiku .
SFX Az 0 simonlarimdagidekmi .
SFX Az 0 simonlarimdagidekchi .
SFX Az 0 simonlarimdagidekdir .
SFX Az 0 simonlarimdagidekda .
SFX Az 0 simonlarimdagidekku .
SFX Az 0 simonlarimgami .
SFX Az 0 simonlarimgachi .
SFX Az 0 simonlarimgadir .
SFX Az 0 simonlarimgada .
SFX Az 0 simonlarimgaku .
SFX Az 0 simonlarimgachami .
SFX Az 0 simonlarimgachachi .
SFX Az 0 simonlarimgachadir .
SFX Az 0 simonlarimgachada .
SFX Az 0 simonlarimgachaku .
SFX Az 0 simonlarimiznimi .
SFX Az 0 simonlarimiznichi .
SFX Az 0 simonlarimiznidir .
SFX Az 0 simonlarimiznida .
SFX Az 0 simonlarimizniku .
SFX Az 0 simonlarimizningmi .
SFX Az 0 simonlarimizningchi .
SFX Az 0 simonlarimizningdir .
SFX Az 0 simonlarimizningda .
SFX Az 0 simonlarimizningku .
SFX Az 0 simonlarimizdami .
SFX Az 0 simonlarimizdachi .
SFX Az 0 simonlarimizdadir .
SFX Az 0 simonlarimizdada .
SFX Az 0 simonlarimizdaku .
SFX Az 0 simonlarimizdanmi .
SFX Az 0 simonlarimizdanchi .
SFX Az 0 simonlarimizdandir .
SFX Az 0 simonlarimizdanda .
SFX Az 0 simonlarimizdanku .
SFX Az 0 simonlarimizdagimi .
SFX Az 0 simonlarimizdagichi .
SFX Az 0 simonlarimizdagidir .
SFX Az 0 simonlarimizdagida .
SFX Az 0 simonlarimizdagiku .
SFX Az 0 simonlarimizdagidekmi .
SFX Az 0 simonlarimizdagidekchi .
SFX Az 0 simonlarimizdagidekdir .
SFX Az 0 simonlarimizdagidekda .
SFX Az 0 simonlarimizdagidekku .
SFX Az 0 simonlarimizgami .
SFX Az 0 simonlarimizgachi .
SFX Az 0 simonlarimizgadir .
SFX Az 0 simonlarimizgada .
SFX Az 0 simonlarimizgaku .
SFX Az 0 simonlarimizgachami .
SFX Az 0 simonlarimizgachachi .
SFX Az 0 simonlarimizgachadir .
SFX Az 0 simonlarimizgachada .
SFX Az 0 simonlarimizgachaku .
SFX Az 0 simonlaringnimi .
SFX Az 0 simonlaringnichi .
SFX Az 0 simonlaringnidir .
SFX Az 0 simonlaringnida .
SFX Az 0 simonlaringniku .
SFX Az 0 simonlaringningmi .
SFX Az 0 simonlaringningchi .
SFX Az 0 simonlaringningdir .
SFX Az 0 simonlaringningda .
SFX Az 0 simonlaringningku .
SFX Az 0 simonlaringdami .
SFX Az 0 simonlaringdachi .
SFX Az 0 simonlaringdadir .
SFX Az 0 simonlaringdada .
SFX Az 0 simonlaringdaku .
SFX Az 0 simonlaringdanmi .
SFX Az 0 simonlaringdanchi .
SFX Az 0 simonlaringdandir .
SFX Az 0 simonlaringdanda .
SFX Az 0 simonlaringdanku .
SFX Az 0 simonlaringdagimi .
SFX Az 0 simonlaringdagichi .
SFX Az 0 simonlaringdagidir .
SFX Az 0 simonlaringdagida .
SFX Az 0 simonlaringdagiku .
SFX Az 0 simonlaringdagidekmi .
SFX Az 0 simonlaringdagidekchi .
SFX Az 0 simonlaringdagidekdir .
SFX Az 0 simonlaringdagidekda .
SFX Az 0 simonlaringdagidekku .
SFX Az 0 simonlaringgami .
SFX Az 0 simonlaringgachi .
SFX Az 0 simonlaringgadir .
SFX Az 0 simonlaringgada .
SFX Az 0 simonlaringgaku .
SFX Az 0 simonlaringgachami .
SFX Az 0 simonlaringgachachi .
SFX Az 0 simonlaringgachadir .
SFX Az 0 simonlaringgachada .
SFX Az 0 simonlaringgachaku .
SFX Az 0 simonlaringiznimi .
SFX Az 0 simonlaringiznichi .
SFX Az 0 simonlaringiznidir .
SFX Az 0 simonlaringiznida .
SFX Az 0 simonlaringizniku .
SFX Az 0 simonlaringizningmi .
SFX Az 0 simonlaringizningchi .
SFX Az 0 simonlaringizningdir .
SFX Az 0 simonlaringizningda .
SFX Az 0 simonlaringizningku .
SFX Az 0 simonlaringizdami .
SFX Az 0 simonlaringizdachi .
SFX Az 0 simonlaringizdadir .
SFX Az 0 simonlaringizdada .
SFX Az 0 simonlaringizdaku .
SFX Az 0 simonlaringizdanmi .
SFX Az 0 simonlaringizdanchi .
SFX Az 0 simonlaringizdandir .
SFX Az 0 simonlaringizdanda .
SFX Az 0 simonlaringizdanku .
SFX Az 0 simonlaringizdagimi .
SFX Az 0 simonlaringizdagichi .
SFX Az 0 simonlaringizdagidir .
SFX Az 0 simonlaringizdagida .
SFX Az 0 simonlaringizdagiku .
SFX Az 0 simonlaringizdagidekmi .
SFX Az 0 simonlaringizdagidekchi .
SFX Az 0 simonlaringizdagidekdir .
SFX Az 0 simonlaringizdagidekda .
SFX Az 0 simonlaringizdagidekku .
SFX Az 0 simonlaringizgami .
SFX Az 0 simonlaringizgachi .
SFX Az 0 simonlaringizgadir .
SFX Az 0 simonlaringizgada .
SFX Az 0 simonlaringizgaku .
SFX Az 0 simonlaringizgachami .
SFX Az 0 simonlaringizgachachi .
SFX Az 0 simonlaringizgachadir .
SFX Az 0 simonlaringizgachada .
SFX Az 0 simonlaringizgachaku .
SFX Az 0 simonlarinimi .
SFX Az 0 simonlarinichi .
SFX Az 0 simonlarinidir .
SFX Az 0 simonlarinida .
SFX Az 0 simonlariniku .
SFX Az 0 simonlariningmi .
SFX Az 0 simonlariningchi .
SFX Az 0 simonlariningdir .
SFX Az 0 simonlariningda .
SFX Az 0 simonlariningku .
SFX Az 0 simonlaridami .
SFX Az 0 simonlaridachi .
SFX Az 0 simonlaridadir .
SFX Az 0 simonlaridada .
SFX Az 0 simonlaridaku .
SFX Az 0 simonlaridanmi .
SFX Az 0 simonlaridanchi .
SFX Az 0 simonlaridandir .
SFX Az 0 simonlaridanda .
SFX Az 0 simonlaridanku .
SFX Az 0 simonlaridagimi .
SFX Az 0 simonlaridagichi .
SFX Az 0 simonlaridagidir .
SFX Az 0 simonlaridagida .
SFX Az 0 simonlaridagiku .
SFX Az 0 simonlaridagidekmi .
SFX Az 0 simonlaridagidekchi .
SFX Az 0 simonlaridagidekdir .
SFX Az 0 simonlaridagidekda .
SFX Az 0 simonlaridagidekku .
SFX Az 0 simonlarigami .
SFX Az 0 simonlarigachi .
SFX Az 0 simonlarigadir .
SFX Az 0 simonlarigada .
SFX Az 0 simonlarigaku .
SFX Az 0 simonlarigachami .
SFX Az 0 simonlarigachachi .
SFX Az 0 simonlarigachadir .
SFX Az 0 simonlarigachada .
SFX Az 0 simonlarigachaku .

# OT/TASDIQ : 1SHB
SFX BA Y 9
SFX BA 0 man .
SFX BA 0 miz .
SFX BA 0 larman .
SFX BA 0 larmiz .
SFX BA 0 san .
SFX BA 0 siz .
SFX BA 0 larsan .
SFX BA 0 larsiz .
SFX BA 0 lar .

# OT/TASDIQ : 1SHB+MI?
SFX BB Y 45
SFX BB 0 manmi .
SFX BB 0 manchi .
SFX BB 0 mandir .
SFX BB 0 manda .
SFX BB 0 manku .
SFX BB 0 mizmi .
SFX BB 0 mizchi .
SFX BB 0 mizdir .
SFX BB 0 mizda .
SFX BB 0 mizku .
SFX BB 0 larmanmi .
SFX BB 0 larmanchi .
SFX BB 0 larmandir .
SFX BB 0 larmanda .
SFX BB 0 larmanku .
SFX BB 0 larmizmi .
SFX BB 0 larmizchi .
SFX BB 0 larmizdir .
SFX BB 0 larmizda .
SFX BB 0 larmizku .
SFX BB 0 sanmi .
SFX BB 0 sanchi .
SFX BB 0 sandir .
SFX BB 0 sanda .
SFX BB 0 sanku .
SFX BB 0 sizmi .
SFX BB 0 sizchi .
SFX BB 0 sizdir .
SFX BB 0 sizda .
SFX BB 0 sizku .
SFX BB 0 larsanmi .
SFX BB 0 larsanchi .
SFX BB 0 larsandir .
SFX BB 0 larsanda .
SFX BB 0 larsanku .
SFX BB 0 larsizmi .
SFX BB 0 larsizchi .
SFX BB 0 larsizdir .
SFX BB 0 larsizda .
SFX BB 0 larsizku .
SFX BB 0 larmi .
SFX BB 0 larchi .
SFX BB 0 lardir .
SFX BB 0 larda .
SFX BB 0 larku .

# SON/SON : TRT
SFX BC Y 4
SFX BC 0 nchi [aeiou]
SFX BC 0 inchi [^aeiou]
SFX BC [aeiou] ovlon [aeiou]
SFX BC 0 ovlon [^aeiou]

